臺灣高等法院臺中分院刑事判決　　　　　　　　　九十二年度上訴字第二九二號
　　上　訴　人
　　即　被　告　吳錦媛
　　選任辯護人　洪崇欽律師
右列被告因偽造文書等案件，不服臺灣臺中地方法院九十一年度訴字第一八六九號中
華民國九十一年十二月十八日第一審判決（起訴案號：九十一年度偵字第二六七三號
，併辦案號：九十一年度偵字第一五八四三號），提起上訴，本院判決如左：
    主      文
原判決撤銷。
吳錦媛共同連續行使偽造私文書，足以生損害於他人，處有期徒刑壹年肆月。
於中華電信豐原營運處及北台中營運處之行動促銷租裝＼異動專用申請書及行動電話
購機申請書兼同意書上偽造如附表一、二所示被偽造名義人之署押及指印，均沒收。
    事      實
一、吳錦媛係欣葉生活事業股份有限公司（以下簡稱欣葉公司）負責人，顏大衛（原
    名顏澄元）則為欣葉公司之總經理，吳錦媛於民國（下同）九十年四月間得知中
    華電信股份有限公司（以下簡稱中華電信）推銷購買門號搭配手機專案，竟意圖
    為自己不法之所有，分別向中華電信豐原營運處及北台中營運處人員佯稱：欣葉
    公司擬辦促銷電腦商品活動贈送手機給客戶等語，並於九十年四月二十七日，先
    與中華電信豐原營運處人員簽訂電信服務契約，約定內容為欣葉公司承諾客戶群
    租用中華電信之行動電話門號加手機約一千零一門以上，中華電信公司給予最優
    惠價格新台幣（下同）三百八十元，提供阿爾卡特（ＡｌｃａｔｅｌＯＴ３０３
    型）手機，群內客戶需租用門號兩年半，未滿兩年半退租，需補繳五千元手機差
    價。吳錦媛為順利取得中華電信之手機變售圖利，與顏大衛（原名顏澄元）及業
    務員曾元泉、黃永順、沈子光、何志明、蔡淑玲及冒名「黃永隆」（冒稱未設立
    登記之東晟企業股份有限公司負責人）之成年人，共同基於偽造私文書及詐欺取
    財之概括犯意聯絡，由曾元泉等人連續提供已變造之客戶身分證影本，及於中華
    電信豐原營運處行動促銷租裝＼異動專用申請書上偽造如附表一所示被偽造名義
    人之申請資料，共計以九十四人名義申請二百七十七個門號，九十年五月八日吳
    錦媛將上開變造之身分證影本及偽造之申請書交予中華電信豐原營運處乙巳○，
    致中華電信豐原營運處人員陷於錯誤而通過二百七十七個門號，並由吳錦媛繳交
    每個門號之促銷價費用後，由顏大衛於九十年五月九日領取二百支手機及於同年
    月十日領取七十七支手機後轉售圖利，惟實際上並未銷售出任何電腦，足生損害
    於於中華電信及如附表一所示之被偽造名義人；之後吳錦媛又連續為順利取得中
    華電信之手機變售圖利，復與顏大衛及業務員黃生福、吳麗娟、夏萱惠、劉婉芬
    、李昱賢（均另案由檢察官偵辦中）及冒名「黃永隆」（冒稱未設立登記之東晟
    企業股份有限公司負責人）、「黃國定」之成年人，共同基於偽造私文書及詐欺
    取財之概括犯意聯絡，於九十年四月三十日至七月間，由黃生福等人連續提供已
    變造之客戶身分證影本，及於中華電信北台中營運處行動電話購機申請書兼同意
    書上偽造如附表二所示被偽造名義人之申請資料，共計以三百六十四人名義申請
    六百二十五個門號，其中二百十七個門號搭配阿爾卡特（ＡｌｃａｔｅｌＯＴ３
    ０３型）手機，每支手機加門號促銷價為八百八十元，另四百零八個門號搭配諾
    基亞（Ｎｏｋｉａ３３１０）手機，每支手機加門號促銷價為一千八百八十元（
    因門號數目未達約定之一千零一門以上），再由吳錦媛於欣葉公司，先後十二次
    將上開變造之身分證影本及偽造之申請書交給中華電信北台中營運處人員乙子○
    ，致中華電信北台中營運處人員陷於錯誤而通過六百二十五個門號，由吳錦媛繳
    交每個門號之促銷價費用後，中華電信北台中營運處人員乙子○將上開手機送往
    欣葉公司交予吳錦媛，吳錦媛進而轉售圖利，惟實際上並未銷售出任何電腦，另
    吳錦媛則給予黃生福、吳麗娟、夏萱惠、劉婉芬、李昱賢、「黃國定」、「黃永
    隆」每個門號八百元之佣金及向中華電信豐原營運處所取得之行動電話ＳＩＭ卡
    （即所謂辦門號送現金），黃生福、吳麗娟、夏萱惠、劉婉芬、李昱賢、「黃國
    定」及「黃永隆」再將行動電話ＳＩＭ卡及每個門號五百元金給其下線業務員
    ，足以生損害於中華電信及如附表二所示之被偽造名義人。嗣中華電信豐原營運
    處人員進一步寄函確認及傅金虹美申訴後發現客戶資料均屬變造，即通知吳錦媛
    提供客戶身分證正本補驗，吳錦媛拒不處理，中華電信豐原營運處人員始知受騙
    ，而於九十年五月十二日將上開核發之二百七十七個門號予以停話，且僅於九十
    年八月十六日收回欣葉公司向台中縣警察局豐原分局繳交之十支手機，中華電信
    豐原營運處總計損失二百六十七支手機扣除吳錦媛已繳設定費後之差價，即一百
    六十七萬五千九百五十九元，而中華電信北台中營運處則總計損失六百二十五支
    手機扣除吳錦媛已繳設定費後之差價，即一百八十七萬五千元。
二、案經中華電信公司訴由臺灣臺中地方法院檢察署檢察官偵查起訴及移送併案審理
    。
    理      由
一、訊據被告吳錦媛矢口否認右揭犯行，辯稱：其因促銷電腦要附贈手機，知道中華
    電信有優惠專案，才與中華電信營運處人員聯絡，送到中華電信營運處之申請資
    料都是「黃永隆」、「黃國定」等人提供的，由其公司小姐核對資料有無漏寫後
    就送往中華電信營運處，伊為公司負責人，公司有分工負責之工作，伊未負責審
    核申請文件，不知該申請書係屬偽造，且其看到的身分證都是影本，無法辨識真
    偽，手機拿到後交給「黃永隆」及「黃國定」其並未詐欺取財及行使偽造私文書
    等犯行云云。然查：
(一)、右揭事實，業據中華電信豐原營運處人員乙巳○、北台中營運處人員乙子○分別
    於警訊、偵查中、原審及本院審理時指訴綦詳（見偵字第一五八四三號偵卷第一
    二三至一二七頁、他字第二０六九號偵查卷第三四頁、偵字第二六七三號偵查卷
    第二０、二一、五四、五五頁、原審卷第二一至二三頁、本院卷第七０、七一、
    一０六頁），核與共犯黃生福、吳麗娟、夏萱惠、劉婉芬及李昱賢分別於警訊、
    偵查中及原審審理時供稱被告係以「辦門號送現金」之招攬方式向中華電信營運
    處申辦門號取得手機等情大致相符（見偵字第二六七三號偵查卷第九五、九六、
    一０七頁、偵字第一五八四三號偵查卷第一五四、一五八、一五九、一六五、一
    七０、一七三頁、他字第二０六九號偵查卷第三二、三三頁、他字第一三六七號
    偵查卷第六九、七三、七四、八０、八一、八四、八五、八八頁、原審卷第六八
    、七０、七一、七四頁），並經林啟彬於警訊及偵查中供稱以每書寫一份申請書
    十五元之代價，受僱於東晟企業股份有限公司經理「陳富雄」，偽造中華電信行
    動電話申請書等情屬實（見偵字第一三六七號偵查卷第六四頁、偵字第二六七三
    號偵查卷第九七頁），復有電信服務契約書影本一份、傅金虹美聲請書影本一份
    、行動電話租用確認通知（用戶丁仁哲）影本三份、如附表一、二所示被偽造名
    義人申請書及行動電話租用確認通知影本等資料可資佐證（見偵字第二六七三號
    偵查卷第九至一四頁）。而附表二編號十二丙Ａ○之申請書上所捺印之指印，係
    林啟彬之中指指紋，附表編號五十七乙辛○及編號五十九甲ｉ○之申請書上所捺
    印之指印，係夏萱惠之食指指紋，有內政部警政署刑事警察局鑑驗書影本三份附
    於偵查卷可稽（見他字第一三六七號偵查卷第一０三至一０八頁）。足見如附表
    所示之手機門號申請書均屬偽造無誤。
(二)、被告辯稱其係要搭配電腦銷售而贈送手機云云，則其主要銷售之標的物仍為電腦
    ，然被告卻無法提出其前開銷售企劃之任何資料文件，亦未提出任何銷售電腦之
    成交紀錄及收支明細，而向中華電信所領取之手機除返還豐原營運處十支外，此
    有收據一份附於偵查卷可按，其餘卻不在欣葉公司之持有中，足見被告係以上開
    手機虛假申請文件目的係要向中華電信營運處取得手機，而非確實有出售電腦附
    送手機之銷售方案，否則縱屬分期付款方式購買電腦，豈有均無本案銷售電腦之
    企劃及成交紀錄，即可提出數百份虛偽之手機申請文件，而向中華電信營運處申
    請取得手機，被告辯稱「因為促銷電腦附贈手機，銷售電腦係採取分期付款方式
    ，未經銀行審查准予客戶購買電腦。」云云，既乏證據以實其說，自不足採信。
    且共犯黃生福、吳麗娟、夏萱惠、劉婉芬、李昱賢係為欣葉公司直銷手機，黃生
    福、吳麗娟、夏萱惠等人每提供一份申請資料給欣葉公司辦妥門號，即可獲取八
    百元佣金及手機ＳＩＭ卡，並再給付給下線業務員每一門號五百元金及手機Ｓ
    ＩＭ卡，惟並未拿到手機等情，亦據黃生福、吳麗娟、夏萱惠、劉婉芬及李昱賢
    分別於警訊、偵查中及原審審理時供述明確（見偵字第二六七三號偵查卷第九五
    、九六、一０七、一０八頁、偵字第一五八四三號偵查卷第一五八、一五九、一
    六五、一六六、一七０、一七三頁、他字第二０六九號偵查卷第三二、三三頁、
    他字第一三六七號偵卷第六八、六九、七三、七四、八０、八一、八四、八五、
    八八頁、原審卷第六八、七０、七一、七四、七五頁），顯然被告並未有搭配電
    腦銷售贈送手機之促銷方案，允無疑義，被告為欣葉公司之負責人，其公司申辦
    手機既非搭配電腦銷售之用，而係由欣葉公司給予黃生福等人每份申請文件辦妥
    門號八百元佣金，被告與其公司總經理顏大衛等人，對於該公司非要促銷電腦而
    係以辦妥手機給予佣金之方案申請取得手機，自有犯意之聯絡，被告諉稱不知有
    辦手機可得佣金云云，顯違背事理，不足採信。另共犯黃生福於偵查中供稱：「
    ．．去年四月間，吳錦媛告訴我辦門號可以送現金，．．，其中五百元給客戶，
    ．．當時吳錦媛．．叫我們去找客戶申請門號，但不給手機，手機由他另外去賣
    ，所以客戶申請門號還要給他五百元」、「．．去年四、五月間，電腦價格太高
    賣不出去，他就說不要賣電腦了，只要促銷手機就好」等語（見偵字第二六七三
    號偵查卷第一０八頁），於原審審理時證稱：「．．我們辦理手機只有拿到一張
    ＳＩＭ卡，並未拿到手機，手機由欣葉拿去賣」等語（見原審卷第七０頁），顯
    然被告意在騙取中華電信營運處之手機脫售求取差價（市價與已繳納中華電信促
    銷價間之差額）牟利，亦無庸置疑。
(三)、又本件係被告親自與中華電信營運處承辦人員簽約，依契約應由被告負責審核所
    送申請文件身分資料之正確，且被告亦有保證申請文件之真實等情，亦據證人陳
    殊觀、乙子○分別供證明確（見偵字第二六七三號卷第廿頁、第五十四頁、第一
    五八四三號偵卷第一二三、一二七頁、本院卷第七十頁第九十六頁），並有雙方
    簽定電信服務契約可稽（見本院卷第九十九頁），足見被告辯稱其不負責審查客
    戶申請文件資料，應由中華電信負審核之責云云，為卸責之詞，另依中華電信北
    台中營運處人員乙子○於警訊時及本院審理中指稱：「（你在受理該乙○○等六
    二五件申請後，當中有戶籍地址之住戶來電表示沒有此人，也沒有申請行動電話
    後作何處理？）我迅速打電話向吳錦媛查詢，沒多久就會有一個聲稱是本人的人
    打電話告訴我：『是因為選舉期間被樁腳安排遷戶籍至身分證所載之戶籍處與該
    址之人的確不相識，但是我一定會按時補單繳費的』，他有其他的說詞，．．總
    是會有一套合理的解釋」等語（見偵字第一五八四三號偵查卷第一二六頁、本院
    卷第七０、七一頁），足見被告對於所提出之申請書係屬偽造應屬知情，否則豈
    有於中華電信人員質問後即迅速有人出面澄清之理。另如附表所示手機門號之申
    請資料均屬偽造，顯見係屬預謀之詐術，且於取得手機後除返還其中十支外，其
    餘手機卻迅速脫手出售，是被告應無諉為不知之理！
(四)、至被告供稱係由「黃國定」、「黃永隆」提供資料，且將手機交給「黃國定」、
    「黃永隆」云云，惟警方依被告所提供「黃國定」、「黃永隆」之身分證影本查
    證結果，黃國定（身分證編一編號：Ｚ000000000）於九十年一月二十
    七日車禍後即昏迷不醒，前開「黃永隆」身分證影本之統一編號實際為林銘家所
    有，而「黃永隆」為負責人之東晟企業股份有限公司亦根本未向經濟部申請設立
    登記，業據證人林銘家、黃正忠（黃國定之子）於警訊及偵查中證述屬實（見他
    字第一三六七號偵查卷九六、一０一頁、偵字第二六七三號偵查卷第八一頁），
    並有變造之「黃國定」及「黃永隆」身分證影本各一份、黃國定及林銘家之身分
    證影本各一份、黃國定診斷證明書影本四份、變造之東晟企業股份有限公司公司
    執照及營利事業登記證影本各一份、經濟部中部辦公室九十一年四月十一日經（
    九一）中辦三管字第Ｚ000000000Ｏ號函一份附於偵查卷可參（見他字
    第一三六七號偵查卷第一三０、一四七、一四八、一五０至一五四頁、偵字第二
    六七三號偵查卷第八三頁），則被告所稱「黃國定」、「黃永隆」之人，應係冒
    用他人名義而不敢以真實身分示外之人。惟被告於警訊及原審法院審理時均供稱
    其有向中華電信營運處繳納手機促銷價之費用（即阿爾卡特每支八百八十元、諾
    基亞每支一千八百八十元），而其亦未搭配銷售出任何電腦，卻又要給付佣金給
    黃生福等業務員，如此一來，其豈非賠盡成本？況被告於警訊供稱：「我都當面
    或郵寄交給黃國定、黃永隆等人，只有黃永隆當面領取時有簽收。」等語（見他
    字第二０六九號偵查卷第一四頁），惟無論郵寄或簽收均未見被告舉出證明以實
    其說，證人顏大衛雖於本院亦供稱「其有將領取之二百七十七支手機交給黃永隆
    、黃國定二人。」云云，然亦供承「伊交予渠二人之手機未記下手機序號。」云
    云（見本院卷第九十七頁），亦無法證明手機交付渠二人之情事，則被告對於其
    公司以虛偽申請文件向中華電信公司營運處取得八百多支手機之去向，自始未為
    合理交待，又無法供明黃國定、黃永隆之真實年籍，是被告與顏大衛應係自行將
    中華電信營運處交付之手機脫售賺取差價無疑，其供稱係將手機交給「黃國定」
    、「黃永隆」云云，自不足採信。
(五)、查被告（行使）偽造之行動電話申請書、變造身分證交付中華電信上開營運處，
    足以生損害於中華電信及如附表所示之被偽造名義人；又被告向中華電信上開營
    運處詐取手機脫售牟利，亦有為自己不法所有之意圖。被告之所辯無非卸飾之詞
    ，不足採信，事證明確，其犯行洵堪認定。
二、按身分證係刑法第二百十二條所定之特種文書，而行使影本作用與原本相同（最
    高法院七十年度台上字第一一Ｏ七號判例意旨參照），故核被告所為，係犯刑法
    第二百十六條行使第二百十條偽造私文書罪、第三百三十九條第一項之詐欺取財
    罪及第二百十六條行使第二百十二條變造特種文書罪。被告與顏大衛、曾元泉、
    黃永順、沈子光、何志明、蔡淑玲、黃生福、吳麗娟、夏萱惠、劉婉芬、李昱賢
    、「黃永隆」及「黃國定」間，有犯意聯絡及行為分擔，為共同正犯。被告偽造
    私文書之低度行為，為其行使偽造私文書之高度行為所吸收，不另論罪。被告先
    後多次行使偽造私文書、詐欺取財及行使特種文書之犯行，均各時間緊接，犯罪
    構成要件相同，顯係分別基於概括之犯意反覆而為，為連續犯，均應依刑法第五
    十六條之規定論以一罪，並加重其刑。所犯前開三罪間有方法、結果之牽連關係
    ，為牽連犯，應依刑法第五十五條之規定從一重之連續行使偽造私文書罪處斷。
    臺灣臺中地方法院檢察署檢察官移送併案審理之九十一年度偵字第一五八四三號
    案件，與公訴人已起訴之犯罪事實相同，係屬單一案件，又公訴意旨雖僅就被告
    所為對上開豐原營運處之犯行提起公訴，惟被告就上開對北台中營運處所為偽造
    文書等犯行與起訴之犯行有連續犯裁判上一罪關係，本院自均得併為審理，併此
    敘明。原審認上訴人罪證明確，予以論罪科刑，固非無見，惟除豐原營運處有偽
    造申請資料等之情形外，原審未審究論及被告就上開北台中營運處之偽造申請資
    料等犯行，尚有未洽。上訴人上訴意旨否認犯罪，雖無可取，惟原判決既有可議
    ，即無可維持，自應由本院將原判決撤銷改判，爰審酌被告犯罪之動機、目的、
    手段、其品行及智識程度、所為嚴重危害交易安全與秩序、及其犯罪後否認犯行
    之態度等一切情狀，量處如主文第二項所示之刑。於中華電信豐原及北台中營運
    處行動促銷租裝＼異動專用申請書及行動電話購機申請書兼同意書上偽造如附表
    一、二所示被偽造名義人之署押及指印，均應依刑法第二百十九條之規定宣告沒
    收。
據上論斷，應依刑事訴訟法第三百六十九條第一項前段、第三百六十四條、二百九十
九條第一項前段、刑法第二十八條、第五十六條、第二百十六條、第二百十條、第三
百三十九條第一項、第二百十二條、第五十五條、第二百十九條、罰金罰鍰提高標準
條例第一條前段，判決如主文。
本案經檢察官蔡秀男到庭執行職務。
中      華      民      國    九十三    年      二      月      三      日
                                   臺灣高等法院臺中分院刑事第十一庭
                                        審判長法  官  李  璋  鵬
                                                 法  官  胡  森  田
                                                 法  官  蕭  錦  鍾
右正本證明與原本無異。
如不服本判決應於收受送達後十日內向本院提出上訴書狀，其未敘述上訴之理由者並
得於提起上訴後十日內向本院補提理由書（均須按他造當事人之人數附繕本）。
                                                 書記官  蘇  昭  文
中      華      民      國    九十三     年      二      月     三      日
附錄論罪科刑法條：
刑法第二百十六條：
行使第二百十條至第二百十五條之文書者，依偽造、變造文書或登載不實事項或使登
載不實事項之規定處斷。
刑法第二百十條：
偽造、變造私文書，足以生損害於公眾或他人者，處五年以下有期徒刑。
刑法第二百十二條：
偽造、變造護照、旅券、免許證、特許證及關於品行、能力服務或其他相類之證書、
介紹書，足以生損害於公眾或他人者，處一年以下有期徒刑、拘役或三百元以下罰金
。
刑法第三百三十九條第一項：
意圖為自己或第三人不法之所有，以詐術使人將本人或第三人之物交付者，處五年以
下有期徒刑、拘役或科或併科一千元以下罰金。
                                                                        Ｆ
【附表一】：
┌──┬──────┬───────────┬─────────────┐
│編號│被偽造名義人│ 申  請  門  號  號 碼│ 應  沒  收  之  署   押  │
├──┼──────┼───────────┼─────────────┤
│1.  │  范金發    │Ｚ000000000  │於三份申請書客戶簽章欄上偽│
│    │            │Ｚ000000000  │造之「范金發」署押各一枚及│
│    │            │Ｚ000000000  │指印各一枚                │
├──┼──────┼───────────┼─────────────┤
│2.  │  何秀珍    │Ｚ000000000  │於三份申請書客戶簽章欄上偽│
│    │            │Ｚ000000000  │造之「何秀珍」署押各一枚及│
│    │            │Ｚ000000000  │指印各一枚                │
├──┼──────┼───────────┼─────────────┤
│3.  │  羅玉娟    │Ｚ000000000  │於三份申請書客戶簽章欄上偽│
│    │            │Ｚ000000000  │造之「羅玉娟」署押各一枚及│
│    │            │Ｚ000000000  │指印各一枚                │
├──┼──────┼───────────┼─────────────┤
│4.  │  王素玲    │Ｚ000000000  │於三份申請書客戶簽章欄上偽│
│    │            │Ｚ000000000  │造之「王素玲」署押各一枚及│
│    │            │Ｚ000000000  │指印各一枚                │
├──┼──────┼───────────┼─────────────┤
│5.  │  林秋子    │Ｚ000000000  │於三份申請書客戶簽章欄上偽│
│    │            │Ｚ000000000  │造之「林秋子」署押各一枚及│
│    │            │Ｚ000000000  │指印各一枚                │
├──┼──────┼───────────┼─────────────┤
│6.  │  張永祥    │Ｚ000000000  │於三份申請書客戶簽章欄上偽│
│    │            │Ｚ000000000  │造之「張永祥」署押各一枚及│
│    │            │Ｚ000000000  │指印各一枚                │
├──┼──────┼───────────┼─────────────┤
│7.  │  王力永    │Ｚ000000000  │於三份申請書客戶簽章欄上偽│
│    │            │Ｚ000000000  │造之「王力永」署押各一枚及│
│    │            │Ｚ000000000  │指印各一枚                │
├──┼──────┼───────────┼─────────────┤
│8.  │  賈美娥    │Ｚ000000000  │於三份申請書客戶簽章欄上偽│
│    │            │Ｚ000000000  │造之「賈美娥」署押各一枚及│
│    │            │Ｚ000000000  │指印各一枚                │
├──┼──────┼───────────┼─────────────┤
│9.  │  方秋珠    │Ｚ000000000  │於三份申請書客戶簽章欄上偽│
│    │            │Ｚ000000000  │造之「方秋珠」署押各一枚及│
│    │            │Ｚ000000000  │指印各一枚                │
├──┼──────┼───────────┼─────────────┤
│10. │  張家福    │Ｚ000000000  │於三份申請書客戶簽章欄上偽│
│    │            │Ｚ000000000  │造之「張家福」署押各一枚及│
│    │            │Ｚ000000000  │指印各一枚                │
├──┼──────┼───────────┼─────────────┤
│11. │  莊建民    │Ｚ000000000  │於三份申請書客戶簽章欄上偽│
│    │            │Ｚ000000000  │造之「莊建民」署押各一枚及│
│    │            │Ｚ000000000  │指印各一枚                │
├──┼──────┼───────────┼─────────────┤
│12. │  林姿凌    │Ｚ000000000  │於三份申請書客戶簽章欄上偽│
│    │            │Ｚ000000000  │造之「林姿凌」署押各一枚及│
│    │            │Ｚ000000000  │指印各一枚                │
├──┼──────┼───────────┼─────────────┤
│13. │  邱子玲    │Ｚ000000000  │於三份申請書客戶簽章欄上偽│
│   │            │Ｚ000000000  │造之「邱子玲」署押各一枚及│
│    │            │Ｚ000000000  │指印各一枚                │
├──┼──────┼───────────┼─────────────┤
│14. │  王茂笙    │Ｚ000000000  │於三份申請書客戶簽章欄上偽│
│    │            │Ｚ000000000  │造之「王茂笙」署押各一枚及│
│    │            │Ｚ000000000  │指印各一枚                │
├──┼──────┼───────────┼─────────────┤
│15. │  洪宜如    │Ｚ000000000  │於三份申請書客戶簽章欄上偽│
│    │            │Ｚ000000000  │造之「洪宜如」署押各一枚及│
│    │            │Ｚ000000000  │指印各一枚                │
├──┼──────┼───────────┼─────────────┤
│16. │  潘美妙    │Ｚ000000000  │於三份申請書客戶簽章欄上偽│
│    │            │Ｚ000000000  │造之「潘美妙」署押各一枚及│
│    │            │Ｚ000000000  │指印各一枚                │
├──┼──────┼───────────┼─────────────┤
│17. │  黃正芳    │Ｚ000000000  │於三份申請書客戶簽章欄上偽│
│    │            │Ｚ000000000  │造之「黃正芳」署押各一枚及│
│    │            │Ｚ000000000  │指印各一枚                │
├──┼──────┼───────────┼─────────────┤
│18. │  李振宗    │Ｚ000000000  │於三份申請書客戶簽章欄上偽│
│    │            │Ｚ000000000  │造之「李振宗」署押各一枚及│
│    │            │Ｚ000000000  │指印各一枚                │
├──┼──────┼───────────┼─────────────┤
│19. │  潘德昌    │Ｚ000000000  │於二份申請書客戶簽章欄上偽│
│    │            │                      │造之「潘德昌」署押各一枚及│
│    │            │Ｚ000000000  │指印各一枚                │
├──┼──────┼───────────┼─────────────┤
│20. │  陳柑谷    │Ｚ000000000  │於三份申請書客戶簽章欄上  │
│    │            │Ｚ000000000  │造之「陳柑谷」署押各一枚  │
│    │            │Ｚ000000000  │指印各一枚                │
├──┼──────┼───────────┼─────────────┤
│21. │  楊志毅    │Ｚ000000000  │於三份申請書客戶簽章欄上偽│
│    │            │Ｚ000000000  │造之「楊志毅」署押各一枚及│
│    │            │Ｚ000000000  │指印各一枚                │
├──┼──────┼───────────┼─────────────┤
│22. │  黃素文    │Ｚ000000000  │於三份申請書客戶簽章欄上偽│
│    │            │Ｚ000000000  │造之「黃素文」署押各一枚及│
│    │            │Ｚ000000000  │指印各一枚                │
├──┼──────┼───────────┼─────────────┤
│23. │  洪秀菁    │Ｚ000000000  │於三份申請書客戶簽章欄上偽│
│    │            │Ｚ000000000  │造之「洪秀菁」署押各一枚及│
│    │            │Ｚ000000000  │指印各一枚                │
├──┼──────┼───────────┼─────────────┤
│24. │  沈雅文    │Ｚ000000000  │於三份申請書客戶簽章欄上偽│
│    │            │Ｚ000000000  │造之「沈雅文」署押各一枚及│
│    │            │Ｚ000000000  │指印各一枚                │
├──┼──────┼───────────┼─────────────┤
│25. │  朱淑華    │Ｚ000000000  │於三份申請書客戶簽章欄上偽│
│    │            │Ｚ000000000  │造之「朱淑華」署押各一枚及│
│    │            │Ｚ000000000  │指印各一枚                │
├──┼──────┼───────────┼─────────────┤
│26. │  陳淑幸    │Ｚ000000000  │於三份申請書客戶簽章欄上偽│
│    │            │Ｚ000000000  │造之「陳淑幸」署押各一枚及│
│    │            │Ｚ000000000  │指印各一枚 │
├──┼──────┼───────────┼─────────────┤
│27. │  林秋萍    │Ｚ000000000  │於三份申請書客戶簽章欄上偽│
│    │            │Ｚ000000000  │造之「林秋萍」署押各一枚及│
│    │            │Ｚ000000000  │指印各一枚                │
├──┼──────┼───────────┼─────────────┤
│28. │  丁仁哲    │Ｚ000000000  │於三份申請書客戶簽章欄上偽│
│    │            │Ｚ000000000  │造之「丁仁哲」署押各一枚及│
│    │            │Ｚ000000000  │指印各一枚                │
├──┼──────┼───────────┼─────────────┤
│29. │  ｌ○○    │Ｚ000000000  │於三份申請書客戶簽章欄上偽│
│    │            │Ｚ000000000  │造之「ｌ○○」署押各一枚及│
│    │            │Ｚ000000000  │指印各一枚                │
├──┼──────┼───────────┼─────────────┤
│30. │  張淑琴    │Ｚ000000000  │於三份申請書客戶簽章欄上偽│
│    │            │Ｚ000000000  │造之「張淑琴」署押各一枚及│
│    │            │Ｚ000000000  │指印各一枚                │
├──┼──────┼───────────┼─────────────┤
│31. │  鍾景昌    │Ｚ000000000  │於三份申請書客戶簽章欄上偽│
│    │            │Ｚ000000000  │造之「鍾景昌」署押各一枚及│
│    │            │Ｚ000000000  │指印各一枚                │
├──┼──────┼───────────┼─────────────┤
│32. │  蔡碧枝    │Ｚ000000000  │於三份申請書客戶簽章欄上偽│
│    │            │Ｚ000000000  │造之「蔡碧枝」署押各一枚及│
│    │            │Ｚ000000000  │指印各一枚                │
├──┼──────┼───────────┼─────────────┤
│33. │  陳玟宜    │Ｚ000000000  │於三份申請書客戶簽章欄上偽│
│    │            │Ｚ000000000  │造之「陳玟宜」署押各一枚及│
│    │            │Ｚ000000000  │指印各一枚                │
├──┼──────┼───────────┼─────────────┤
│34. │  黃怡仁    │Ｚ000000000  │於三份申請書客戶簽章欄上偽│
│    │            │Ｚ000000000  │造之「黃怡仁」署押各一枚及│
│    │            │Ｚ000000000  │指印各一枚                │
├──┼──────┼───────────┼─────────────┤
│35. │  葉榮發    │Ｚ000000000  │於三份申請書客戶簽章欄上偽│
│    │            │Ｚ000000000  │造之「葉榮發」署押各一枚及│
│    │            │Ｚ000000000  │指印各一枚                │
├──┼──────┼───────────┼─────────────┤
│36. │  高智雄    │Ｚ000000000  │於三份申請書客戶簽章欄上偽│
│    │            │Ｚ000000000  │造之「高智雄」署押各一枚及│
│    │            │Ｚ000000000  │指印各一枚                │
├──┼──────┼───────────┼─────────────┤
│37. │  柯桂美    │Ｚ000000000  │於三份申請書客戶簽章欄上偽│
│    │            │Ｚ000000000  │造之「柯桂美」署押各一枚及│
│    │            │Ｚ000000000  │指印各一枚                │
├──┼──────┼───────────┼─────────────┤
│38. │  李秋蓉    │Ｚ000000000  │於三份申請書客戶簽章欄上偽│
│    │            │Ｚ000000000  │造之「李秋蓉」署押各一枚及│
│    │            │Ｚ000000000  │指印各一枚                │
├──┼──────┼───────────┼─────────────┤
│39. │  林佳珍    │Ｚ000000000  │於三份申請書客戶簽章欄上偽│
│    │            │Ｚ000000000  │造之「林佳珍」署押各一枚及│
│    │            │Ｚ000000000  │指印各一枚                │
├──┼──────┼───────────┼─────────────┤
│40. │  簡妙珍    │Ｚ000000000  │於三份申請書客戶簽章欄上偽│
│    │            │Ｚ000000000  │造之「簡妙珍」署押各一枚及│
│    │            │Ｚ000000000  │指印各一枚                │
├──┼──────┼───────────┼─────────────┤
│41. │  陳乃綺    │Ｚ000000000  │於三份申請書客戶簽章欄上偽│
│    │            │Ｚ000000000  │造之「陳乃綺」署押各一枚及│
│    │            │Ｚ000000000  │指印各一枚                │
├──┼──────┼───────────┼─────────────┤
│42. │  游竣雄    │Ｚ000000000  │於三份申請書客戶簽章欄上偽│
│    │            │Ｚ000000000  │造之「游竣雄」署押各一枚及│
│    │            │Ｚ000000000  │指印各一枚                │
├──┼──────┼───────────┼─────────────┤
│43. │  張寶珠    │Ｚ000000000  │於三份申請書客戶簽章欄上偽│
│    │            │Ｚ000000000  │造之「張寶珠」署押各一枚及│
│    │            │Ｚ000000000  │指印各一枚                │
├──┼──────┼───────────┼─────────────┤
│44. │  王惠玲    │Ｚ000000000  │於三份申請書客戶簽章欄上偽│
│    │            │Ｚ000000000  │造之「王惠玲」署押各一枚及│
│    │            │Ｚ000000000  │指印各一枚                │
├──┼──────┼───────────┼─────────────┤
│45. │  徐景江    │Ｚ000000000  │於三份申請書客戶簽章欄上偽│
│    │            │Ｚ000000000  │造之「徐景江」署押各一枚及│
│    │            │Ｚ000000000  │指印各一枚                │
├──┼──────┼───────────┼─────────────┤
│46. │  陳孝宗    │Ｚ000000000  │於三份申請書客戶簽章欄上偽│
│    │            │Ｚ000000000  │造之「陳孝宗」署押各一枚及│
│    │            │Ｚ000000000  │指印各一枚                │
├──┼──────┼───────────┼─────────────┤
│47. │  李賢仁    │Ｚ000000000  │於三份申請書客戶簽章欄上偽│
│    │            │Ｚ000000000  │造之「李賢仁」署押各一枚及│
│    │            │Ｚ000000000  │指印各一枚                │
├──┼──────┼───────────┼─────────────┤
│48. │  邱亦昌    │Ｚ000000000  │於三份申請書客戶簽章欄上偽│
│    │            │Ｚ000000000  │造之「邱亦昌」署押各一枚及│
│    │            │Ｚ000000000  │指印各一枚                │
├──┼──────┼───────────┼─────────────┤
│49. │  蔡忠漢    │Ｚ000000000  │於三份申請書客戶簽章欄上偽│
│    │            │Ｚ000000000  │造之「蔡忠漢」署押各一枚及│
│    │            │Ｚ000000000  │指印各一枚                │
├──┼──────┼───────────┼─────────────┤
│50. │  吳慈玲    │Ｚ000000000  │於三份申請書客戶簽章欄上偽│
│    │ │Ｚ000000000  │造之「吳慈玲」署押各一枚及│
│    │            │Ｚ000000000  │指印各一枚                │
├──┼──────┼───────────┼─────────────┤
│51. │  王雅敏    │Ｚ000000000  │於三份申請書客戶簽章欄上偽│
│    │            │Ｚ000000000  │造之「王雅敏」署押各一枚及│
│    │            │Ｚ000000000  │指印各一枚                │
├──┼──────┼───────────┼─────────────┤
│52. │  李芳倩    │Ｚ000000000  │於三份申請書客戶簽章欄上偽│
│    │            │Ｚ000000000  │造之「李芳倩」署押各一枚及│
│    │            │Ｚ000000000  │指印各一枚                │
├──┼──────┼───────────┼─────────────┤
│53. │  莊怡婷    │Ｚ000000000  │於三份申請書客戶簽章欄上偽│
│    │            │Ｚ000000000  │造之「莊怡婷」署押各一枚及│
│    │            │Ｚ000000000  │指印各一枚                │
├──┼──────┼───────────┼─────────────┤
│54. │  鍾碧華    │Ｚ000000000  │於三份申請書客戶簽章欄上偽│
│    │            │Ｚ000000000  │造之「鍾碧華」署押各一枚及│
│    │            │Ｚ000000000  │指印各一枚                │
├──┼──────┼───────────┼─────────────┤
│55. │  劉詠秀    │Ｚ000000000  │於三份申請書客戶簽章欄上偽│
│    │            │Ｚ000000000  │造之「劉詠秀」署押各一枚及│
│    │            │Ｚ000000000  │指印各一枚                │
├──┼──────┼───────────┼─────────────┤
│56. │  邱進添    │Ｚ000000000  │於三份申請書客戶簽章欄上偽│
│    │            │Ｚ000000000  │造之「邱進添」署押各一枚及│
│    │            │Ｚ000000000  │指印各一枚                │
├──┼──────┼───────────┼─────────────┤
│57. │  黃桂枝    │Ｚ000000000  │於三份申請書客戶簽章欄上偽│
│    │            │Ｚ000000000  │造之「黃桂枝」署押各一枚及│
│    │            │Ｚ000000000  │指印各一枚                │
├──┼──────┼───────────┼─────────────┤
│58. │  林香芬    │Ｚ000000000  │於二份申請書客戶簽章欄上偽│
│    │            │                      │造之「林香芬」署押各一枚及│
│    │            │Ｚ000000000  │指印各一枚                │
├──┼──────┼───────────┼─────────────┤
│59. │  高興君    │Ｚ000000000  │於三份申請書客戶簽章欄上偽│
│    │            │Ｚ000000000  │造之「高興君」署押各一枚及│
│    │            │Ｚ000000000  │指印各一枚                │
├──┼──────┼───────────┼─────────────┤
│60. │  蘇美蓮    │Ｚ000000000  │於三份申請書客戶簽章欄上偽│
│    │            │Ｚ000000000  │造之「蘇美蓮」署押各一枚及│
│    │            │Ｚ000000000  │指印各一枚                │
├──┼──────┼───────────┼─────────────┤
│61. │  黃佳惠    │Ｚ000000000  │於三份申請書客戶簽章欄上偽│
│    │            │Ｚ000000000  │造之「黃佳惠」署押各一枚及│
│    │            │Ｚ000000000  │指印各一枚                │
├──┼──────┼───────────┼─────────────┤
│62. │  林秀蕊    │Ｚ000000000  │於三份申請書客戶簽章欄上偽│
│    │            │Ｚ000000000  │造之「林秀蕊」署押各一枚及│
│    │            │Ｚ000000000  │指印各一枚                │
├──┼──────┼───────────┼─────────────┤
│63. │  吳良玉    │Ｚ000000000  │於三份申請書客戶簽章欄上偽│
│    │            │Ｚ000000000  │造之「吳良玉」署押各一枚及│
│    │            │Ｚ000000000  │指印各一枚                │
├──┼──────┼───────────┼─────────────┤
│64. │  楊孟文    │Ｚ000000000  │於三份申請書客戶簽章欄上偽│
│    │            │Ｚ000000000  │造之「楊孟文」署押各一枚及│
│    │            │Ｚ000000000  │指印各一枚                │
├──┼──────┼───────────┼─────────────┤
│65. │  劉文玲    │Ｚ000000000  │於三份申請書客戶簽章欄上偽│
│    │            │Ｚ000000000  │造之「劉文玲」署押各一枚及│
│    │            │Ｚ000000000  │指印各一枚                │
├──┼──────┼───────────┼─────────────┤
│66. │  陳如月    │Ｚ000000000  │於三份申請書客戶簽章欄上偽│
│    │            │Ｚ000000000  │造之「陳如月」署押各一枚及│
│    │            │Ｚ000000000  │指印各一枚                │
├──┼──────┼───────────┼─────────────┤
│67. │  黃海萍    │Ｚ000000000  │於三份申請書客戶簽章欄上偽│
│    │            │Ｚ000000000  │造之「黃海萍」署押各一枚及│
│    │            │Ｚ000000000  │指印各一枚                │
├──┼──────┼───────────┼─────────────┤
│68. │  黃武雄    │Ｚ000000000  │於二份申請書客戶簽章欄上偽│
│    │            │                      │造之「黃武雄」署押各一枚及│
│    │            │Ｚ000000000  │指印各一枚                │
├──┼──────┼───────────┼─────────────┤
│69. │  柯文彬    │Ｚ000000000  │於三份申請書客戶簽章欄上偽│
│    │            │Ｚ000000000  │造之「柯文彬」署押各一枚及│
│    │            │Ｚ000000000  │指印各一枚                │
├──┼──────┼───────────┼─────────────┤
│70. │  張秀美    │Ｚ000000000  │於三份申請書客戶簽章欄上偽│
│    │            │Ｚ000000000  │造之「張秀美」署押各一枚及│
│    │            │Ｚ000000000  │指印各一枚                │
├──┼──────┼───────────┼─────────────┤
│71. │  周秋利    │Ｚ000000000  │於三份申請書客戶簽章欄上偽│
│    │            │Ｚ000000000  │造之「周秋利」署押各一枚及│
│    │            │Ｚ000000000  │指印各一枚                │
├──┼──────┼───────────┼─────────────┤
│72. │  邱慧芳    │Ｚ000000000  │於二份申請書客戶簽章欄上偽│
│    │            │                      │造之「邱慧芳」署押各一枚及│
│    │            │Ｚ000000000  │指印各一枚                │
├──┼──────┼───────────┼─────────────┤
│73. │  朱秀貞    │Ｚ000000000  │於三份申請書客戶簽章欄上偽│
│    │            │Ｚ000000000  │造之「朱秀貞」署押各一枚及│
│    │            │Ｚ000000000  │指印各一枚                │
├──┼──────┼───────────┼─────────────┤
│74. │  陳怡君    │Ｚ000000000  │於三份申請書客戶簽章欄上偽│
│    │            │Ｚ000000000  │造之「陳怡君」署押各一枚及│
│    │            │Ｚ000000000  │指印各一枚                │
├──┼──────┼───────────┼─────────────┤
│75. │  唐美琴    │Ｚ000000000  │於三份申請書客戶簽章欄上偽│
│    │            │Ｚ000000000  │造之「唐美琴」署押各一枚及│
│    │            │Ｚ000000000  │指印各一枚                │
├──┼──────┼───────────┼─────────────┤
│76. │  張麗蘭    │Ｚ000000000  │於三份申請書客戶簽章欄上偽│
│    │            │Ｚ000000000  │造之「張麗蘭」署押各一枚及│
│    │            │Ｚ000000000  │指印各一枚                │
├──┼──────┼───────────┼─────────────┤
│77. │  陳秀珍    │Ｚ000000000  │於三份申請書客戶簽章欄上偽│
│   │            │Ｚ000000000  │造之「陳秀珍」署押各一枚及│
│    │            │Ｚ000000000  │指印各一枚                │
├──┼──────┼───────────┼─────────────┤
│78. │  姚秀秋    │Ｚ000000000  │偽造之「姚秀秋」署押及指印│
│    │            │                      │各一枚                    │
├──┼──────┼───────────┼─────────────┤
│79. │  陳伯貞    │Ｚ000000000  │於三份申請書客戶簽章欄上偽│
│    │            │Ｚ000000000  │造之「陳伯貞」署押各一枚及│
│    │            │Ｚ000000000  │指印各一枚                │
├──┼──────┼───────────┼─────────────┤
│80. │  康大為    │Ｚ000000000  │於三份申請書客戶簽章欄上偽│
│    │            │Ｚ000000000  │造之「康大維」署押各一枚及│
│    │            │Ｚ000000000  │指印各一枚                │
├──┼──────┼───────────┼─────────────┤
│81. │  徐秀珠    │Ｚ000000000  │於三份申請書客戶簽章欄上偽│
│    │            │Ｚ000000000  │造之「徐秀珠」署押各一枚及│
│    │            │Ｚ000000000  │指印各一枚                │
├──┼──────┼───────────┼─────────────┤
│82. │  陳秀月    │Ｚ000000000  │於三份申請書客戶簽章欄上偽│
│    │            │Ｚ000000000  │造之「陳秀月」署押各一枚及│
│    │            │Ｚ000000000  │指印各一枚                │
├──┼──────┼───────────┼─────────────┤
│83. │  李華玲    │Ｚ000000000  │於三份申請書客戶簽章欄上偽│
│    │            │Ｚ000000000  │造之「李華玲」署押各一枚及│
│    │            │Ｚ000000000  │指印各一枚                │
├──┼──────┼───────────┼─────────────┤
│84. │  陳文正    │Ｚ000000000  │於三份申請書客戶簽章欄上偽│
│    │            │Ｚ000000000  │造之「陳文正」署押各一枚及│
│    │            │Ｚ000000000  │指印各一枚                │
├──┼──────┼───────────┼─────────────┤
│85. │  黃信平    │Ｚ000000000  │於三份申請書客戶簽章欄上偽│
│    │            │Ｚ000000000  │造之「黃信平」署押各一枚及│
│    │            │Ｚ000000000  │指印各一枚                │
├──┼──────┼───────────┼─────────────┤
│86. │  胡進福    │Ｚ000000000  │於三份申請書客戶簽章欄上偽│
│    │            │Ｚ000000000  │造之「胡進幅」署押各一枚及│
│    │            │Ｚ000000000  │指印各一枚                │
├──┼──────┼───────────┼─────────────┤
│87. │  葉遹金    │Ｚ000000000  │於三份申請書客戶簽章欄上偽│
│    │            │Ｚ000000000  │造之「葉遹金」署押各一枚及│
│    │            │Ｚ000000000  │指印各一枚                │
├──┼──────┼───────────┼─────────────┤
│88. │  陳璽元    │Ｚ000000000  │於三份申請書客戶簽章欄上偽│
│    │            │Ｚ000000000  │造之「陳璽元」署押各一枚及│
│    │            │Ｚ000000000  │指印各一枚                │
├──┼──────┼───────────┼─────────────┤
│89. │  陳蘇金幼  │Ｚ000000000  │於三份申請書客戶簽章欄上偽│
│    │            │Ｚ000000000  │造之「陳蘇金幼」署押各一枚│
│    │            │Ｚ000000000  │及指印各一枚              │
├──┼──────┼───────────┼─────────────┤
│90. │  蕭博文    │Ｚ000000000  │於三份申請書客戶簽章欄上偽│
│    │            │Ｚ000000000  │造之「蕭博文」署押各一枚及│
│    │            │Ｚ000000000  │指印各一枚                │
├──┼──────┼───────────┼─────────────┤
│91. │  劉甄霖    │Ｚ000000000  │於三份申請書客戶簽章欄上偽│
│    │            │Ｚ000000000  │造之「劉甄霖」署押各一枚及│
│    │            │Ｚ000000000  │指印各一枚                │
├──┼──────┼───────────┼─────────────┤
│92. │  吳建興    │Ｚ000000000  │於三份申請書客戶簽章欄上偽│
│    │            │Ｚ000000000  │造之「吳建興」署押各一枚及│
│    │            │Ｚ000000000  │指印各一枚                │
├──┼──────┼───────────┼─────────────┤
│93. │  朱美曄    │Ｚ000000000  │於三份申請書客戶簽章欄上偽│
│    │            │Ｚ000000000  │造之「朱美曄」署押各一枚及│
│    │            │Ｚ000000000  │指印各一枚                │
├──┼──────┼───────────┼─────────────┤
│94. │  陳桂枝    │Ｚ000000000  │於三份申請書客戶簽章欄上偽│
│    │            │Ｚ000000000  │造之「陳桂枝」署押各一枚及│
│    │            │Ｚ000000000  │指印各一枚                │
└──┴──────┴───────────┴─────────────┘
【附表二】：
┌──┬──────┬───────────┬─────────────┐
│編號│被偽造名義人│ 申  請  門  號  號 碼│ 應  沒  收  之  署   押  │
├──┼──────┼───────────┼─────────────┤
│1.  │  乙○○    │Ｚ000000000  │於三份申請書客戶簽章欄上偽│
│    │            │Ｚ000000000  │造之「乙○○」署押各一枚及│
│    │            │Ｚ000000000  │指印各一枚                │
├──┼──────┼───────────┼─────────────┤
│2.  │  甲ｌ○    │Ｚ000000000  │於三份申請書客戶簽章欄上偽│
│    │            │Ｚ000000000  │造之「甲ｌ○」署押各一枚及│
│    │            │Ｚ000000000  │指印各一枚                │
├──┼──────┼───────────┼─────────────┤
│3.  │  丙寅○    │Ｚ000000000  │於三份申請書客戶簽章欄上偽│
│    │            │Ｚ000000000  │造之「丙寅○」署押各一枚及│
│    │            │Ｚ000000000  │指印各一枚                │
├──┼──────┼───────────┼─────────────┤
│4.  │  ｌ○○    │Ｚ000000000  │於三份申請書客戶簽章欄上偽│
│    │            │Ｚ000000000  │造之「ｌ○○」署押各一枚及│
│    │            │Ｚ000000000  │指印各一枚                │
├──┼──────┼───────────┼─────────────┤
│5.  │  丙辰○    │Ｚ000000000  │於三份申請書客戶簽章欄上偽│
│    │            │Ｚ000000000  │造之「丙辰○」署押各一枚及│
│    │            │Ｚ000000000  │指印各一枚                │
├──┼──────┼───────────┼─────────────┤
│6.  │  甲Ｓ○    │Ｚ000000000  │於三份申請書客戶簽章欄上偽│
│    │       │Ｚ000000000  │造之「甲Ｓ○」署押各一枚及│
│    │            │Ｚ000000000  │指印各一枚                │
├──┼──────┼───────────┼─────────────┤
│7.  │  吳貞儀    │Ｚ000000000  │於三份申請書客戶簽章欄上偽│
│    │            │Ｚ000000000  │造之「吳貞儀」署押各一枚及│
│    │            │Ｚ000000000  │指印各一枚                │
├──┼──────┼───────────┼─────────────┤
│8.  │  ｂ○○    │Ｚ000000000  │於三份申請書客戶簽章欄上偽│
│    │            │Ｚ000000000  │造之「ｂ○○」署押各一枚及│
│    │            │Ｚ000000000  │指印各一枚                │
├──┼──────┼───────────┼─────────────┤
│9.  │  Ｒ○○    │Ｚ000000000  │於三份申請書客戶簽章欄上偽│
│    │            │Ｚ000000000  │造之「Ｒ○○」署押各一枚及│
│    │            │Ｚ000000000  │指印各一枚                │
├──┼──────┼───────────┼─────────────┤
│10. │  丙壬○    │Ｚ000000000  │於三份申請書客戶簽章欄上偽│
│    │            │Ｚ000000000  │造之「丙壬○」署押各一枚及│
│    │            │Ｚ000000000  │指印各一枚                │
├──┼──────┼───────────┼─────────────┤
│11. │  乙丙○    │Ｚ000000000  │於三份申請書客戶簽章欄上偽│
│    │            │Ｚ000000000  │造之「乙丙○」署押各一枚及│
│    │            │Ｚ000000000  │指印各一枚                │
├──┼──────┼───────────┼─────────────┤
│12. │  丙Ａ○    │Ｚ000000000  │於三份申請書客戶簽章欄上偽│
│    │            │Ｚ000000000  │造之「丙Ａ○」署押各一枚及│
│    │            │Ｚ000000000  │指印各一枚                │
├──┼──────┼───────────┼─────────────┤
│13. │ Ｔ○○    │Ｚ000000000  │於三份申請書客戶簽章欄上偽│
│    │            │Ｚ000000000  │造之「Ｔ○○」署押各一枚及│
│    │            │Ｚ000000000  │指印各一枚                │
├──┼──────┼───────────┼─────────────┤
│14. │  乙Ｍ○    │Ｚ000000000  │於三份申請書客戶簽章欄上偽│
│    │            │Ｚ000000000  │造之「乙Ｍ○」署押各一枚及│
│    │            │Ｚ000000000  │指印各一枚                │
├──┼──────┼───────────┼─────────────┤
│15. │  甲亥○    │Ｚ000000000  │於三份申請書客戶簽章欄上偽│
│    │            │Ｚ000000000  │造之「甲亥○」署押各一枚及│
│    │            │Ｚ000000000  │指印各一枚                │
├──┼──────┼───────────┼─────────────┤
│16. │  丙Ｉ○    │Ｚ000000000  │於三份申請書客戶簽章欄上偽│
│    │            │Ｚ000000000  │造之「丙Ｉ○」署押各一枚及│
│    │            │Ｚ000000000  │指印各一枚                │
├──┼──────┼───────────┼─────────────┤
│17. │  Ｐ○○    │Ｚ000000000  │於三份申請書客戶簽章欄上偽│
│    │            │Ｚ000000000  │造之「Ｐ○○」署押各一枚及│
│    │            │Ｚ000000000  │指印各一枚                │
├──┼──────┼───────────┼─────────────┤
│18. │  甲Ｐ○    │Ｚ000000000  │於三份申請書客戶簽章欄上偽│
│    │            │Ｚ000000000  │造之「甲Ｐ○」署押各一枚及│
│    │            │Ｚ000000000  │指印各一枚                │
├──┼──────┼───────────┼─────────────┤
│19. │  甲Ｊ○    │Ｚ000000000  │於三份申請書客戶簽章欄上偽│
│    │            │Ｚ000000000  │造之「甲Ｊ○」署押各一枚及│
│    │            │Ｚ000000000  │指印各一枚                │
├──┼──────┼───────────┼─────────────┤
│20. │  乙Ａ○    │Ｚ000000000  │於三份申請書客戶簽章欄上偽│
│    │            │Ｚ000000000  │造之「乙Ａ○」署押各一枚及│
│    │            │Ｚ000000000  │指印各一枚                │
├──┼──────┼───────────┼─────────────┤
│21. │  乙ｃ○    │Ｚ000000000  │於三份申請書客戶簽章欄上偽│
│    │            │Ｚ000000000  │造之「乙ｃ○」署押各一枚及│
│    │            │Ｚ000000000  │指印各一枚                │
├──┼──────┼───────────┼─────────────┤
│22. │  丙戌○    │Ｚ000000000  │於三份申請書客戶簽章欄上偽│
│    │            │Ｚ000000000  │造之「丙戌○」署押各一枚及│
│    │            │Ｚ000000000  │指印各一枚                │
├──┼──────┼───────────┼─────────────┤
│23. │  庚○○    │Ｚ000000000  │於三份申請書客戶簽章欄上偽│
│    │            │Ｚ000000000  │造之「庚○○」署押各一枚及│
│    │            │Ｚ000000000  │指印各一枚                │
├──┼──────┼───────────┼─────────────┤
│24. │  丑○○    │Ｚ000000000  │於三份申請書客戶簽章欄上偽│
│    │            │Ｚ000000000  │造之「丑○○」署押各一枚及│
│    │            │Ｚ000000000  │指印各一枚                │
├──┼──────┼───────────┼─────────────┤
│25. │  癸○○    │Ｚ000000000  │於三份申請書客戶簽章欄上偽│
│    │            │Ｚ000000000  │造之「癸○○」署押各一枚及│
│    │            │Ｚ000000000  │指印各一枚                │
├──┼──────┼───────────┼─────────────┤
│26. │  Ｘ○○    │Ｚ000000000  │於三份申請書客戶簽章欄上偽│
│    │            │Ｚ000000000  │造之「Ｘ○○」署押各一枚及│
│    │            │Ｚ000000000  │指印各一枚                │
├──┼──────┼───────────┼─────────────┤
│27. │  甲ｄ○    │Ｚ000000000  │於三份申請書客戶簽章欄上偽│
│    │            │Ｚ000000000  │造之「甲ｄ○」署押各一枚及│
│    │            │Ｚ000000000  │指印各一枚                │
├──┼──────┼───────────┼─────────────┤
│28. │  ｕ○○    │Ｚ000000000  │於三份申請書客戶簽章欄上偽│
│    │            │Ｚ000000000  │造之「ｕ○○」署押各一枚及│
│    │            │Ｚ000000000  │指印各一枚                │
├──┼──────┼───────────┼─────────────┤
│29. │  ｏ○○    │Ｚ000000000  │於三份申請書客戶簽章欄上偽│
│    │            │Ｚ000000000  │造之「ｏ○○」署押各一枚及│
│    │            │Ｚ000000000  │指印各一枚                │
├──┼──────┼───────────┼─────────────┤
│30. │  卯○○    │Ｚ000000000  │於三份申請書客戶簽章欄上偽│
│    │            │Ｚ000000000  │造之「卯○○」署押各一枚及│
│    │            │Ｚ000000000  │指印各一枚                │
├──┼──────┼───────────┼─────────────┤
│31. │  甲ｋ○    │Ｚ000000000  │於三份申請書客戶簽章欄上偽│
│    │            │Ｚ000000000  │造之「甲ｋ○」署押各一枚及│
│    │            │Ｚ000000000  │指印各一枚                │
├──┼──────┼───────────┼─────────────┤
│32. │  乙寅○    │Ｚ000000000  │於三份申請書客戶簽章欄上偽│
│    │            │Ｚ000000000  │造之「乙寅○」署押各一枚及│
│    │            │Ｚ000000000  │指印各一枚                │
├──┼──────┼───────────┼─────────────┤
│33. │  乙丑○    │Ｚ000000000  │於三份申請書客戶簽章欄上偽│
│    │            │Ｚ000000000  │造之「乙丑○」署押各一枚及│
│    │            │Ｚ000000000  │指印各一枚                │
├──┼──────┼───────────┼─────────────┤
│34. │  ｚ○○    │Ｚ000000000  │於三份申請書客戶簽章欄上偽│
│    │            │Ｚ000000000  │造之「ｚ○○」署押各一枚及│
│    │            │Ｚ000000000  │指印各一枚                │
├──┼──────┼───────────┼─────────────┤
│35. │  乙Ｉ○    │Ｚ000000000  │於三份申請書客戶簽章欄上偽│
│    │            │Ｚ000000000  │造之「乙Ｉ○」署押各一枚及│
│    │            │Ｚ000000000  │指印各一枚                │
├──┼──────┼───────────┼─────────────┤
│36. │  乙ｘ○    │Ｚ000000000  │於三份申請書客戶簽章欄上偽│
│    │            │Ｚ000000000  │造之「乙ｘ○」署押各一枚及│
│    │            │Ｚ000000000  │指印各一枚                │
├──┼──────┼───────────┼─────────────┤
│37. │  Ｏ○○    │Ｚ000000000  │於三份申請書客戶簽章欄上偽│
│    │            │Ｚ000000000  │造之「Ｏ○○」署押各一枚及│
│    │            │Ｚ000000000  │指印各一枚                │
├──┼──────┼───────────┼─────────────┤
│38. │  甲Ｕ○    │Ｚ000000000  │於三份申請書客戶簽章欄上偽│
│    │            │Ｚ000000000  │造之「甲Ｕ○」署押各一枚及│
│    │            │Ｚ000000000  │指印各一枚                │
├──┼──────┼───────────┼─────────────┤
│39. │  乙ｍ○    │Ｚ000000000  │於三份申請書客戶簽章欄上偽│
│    │            │Ｚ000000000  │造之「乙ｍ○」署押各一枚及│
│    │            │Ｚ000000000  │指印各一枚                │
├──┼──────┼───────────┼─────────────┤
│40. │  Ｑ○○    │Ｚ000000000  │於三份申請書客戶簽章欄上偽│
│    │            │Ｚ000000000  │造之「Ｑ○○」署押各一枚及│
│    │            │Ｚ000000000  │指印各一枚                │
├──┼──────┼───────────┼─────────────┤
│41. │  乙卯○    │Ｚ000000000  │於三份申請書客戶簽章欄上偽│
│    │            │Ｚ000000000  │造之「乙卯○」署押各一枚及│
│    │            │Ｚ000000000  │指印各一枚                │
├──┼──────┼───────────┼─────────────┤
│42. │  ｖ○○    │Ｚ000000000  │於三份申請書客戶簽章欄上偽│
│    │            │Ｚ000000000  │造之「ｖ○○」署押各一枚及│
│    │            │Ｚ000000000  │指印各一枚                │
├──┼──────┼───────────┼─────────────┤
│43. │  乙ｒ○    │Ｚ000000000  │於三份申請書客戶簽章欄上偽│
│    │            │Ｚ000000000  │造之「乙ｒ○」署押各一枚及│
│    │            │Ｚ000000000  │指印各一枚                │
├──┼──────┼───────────┼─────────────┤
│44. │  丙乙○    │Ｚ000000000  │於三份申請書客戶簽章欄上偽│
│    │            │Ｚ000000000  │造之「丙乙○」署押各一枚及│
│    │            │Ｚ000000000  │指印各一枚                │
├──┼──────┼───────────┼─────────────┤
│45. │  乙Ｒ○    │Ｚ000000000  │於三份申請書客戶簽章欄上偽│
│    │            │Ｚ000000000  │造之「乙Ｒ○」署押各一枚及│
│    │            │Ｚ000000000  │指印各一枚                │
├──┼──────┼───────────┼─────────────┤
│46. │  己○○    │Ｚ000000000  │於三份申請書客戶簽章欄上偽│
│    │            │Ｚ000000000  │造之「己○○」署押各一枚及│
│    │            │Ｚ000000000  │指印各一枚       │
├──┼──────┼───────────┼─────────────┤
│47. │  乙Ｎ○    │Ｚ000000000  │於三份申請書客戶簽章欄上偽│
│    │            │Ｚ000000000  │造之「乙Ｎ○」署押各一枚及│
│    │            │Ｚ000000000  │指印各一枚                │
├──┼──────┼───────────┼─────────────┤
│48. │  甲ｗ○    │Ｚ000000000  │於三份申請書客戶簽章欄上偽│
│    │            │Ｚ000000000  │造之「甲ｗ○」署押各一枚及│
│    │            │Ｚ000000000  │指印各一枚                │
├──┼──────┼───────────┼─────────────┤
│49. │  乙宙○    │Ｚ000000000  │於三份申請書客戶簽章欄上偽│
│    │            │Ｚ000000000  │造之「乙宙○」署押各一枚及│
│    │            │Ｚ000000000  │指印各一枚                │
├──┼──────┼───────────┼─────────────┤
│50. │  Ｂ○○    │Ｚ000000000  │於三份申請書客戶簽章欄上偽│
│    │            │Ｚ000000000  │造之「Ｂ○○」署押各一枚及│
│    │            │Ｚ000000000  │指印各一枚                │
├──┼──────┼───────────┼─────────────┤
│51. │  乙Ｈ○    │Ｚ000000000  │於三份申請書客戶簽章欄上偽│
│    │            │Ｚ000000000  │造之「乙Ｈ○」署押各一枚及│
│    │            │Ｚ000000000  │指印各一枚                │
├──┼──────┼───────────┼─────────────┤
│52. │  甲ｑ○    │Ｚ000000000  │於三份申請書客戶簽章欄上偽│
│    │            │Ｚ000000000  │造之「甲ｑ○」署押各一枚及│
│    │            │Ｚ000000000  │指印各一枚                │
├──┼──────┼───────────┼─────────────┤
│53. │  甲Ｎ○    │Ｚ000000000  │於三份申請書客戶簽章欄上偽│
│    │            │Ｚ000000000  │造之「甲Ｎ○」署押各一枚及│
│    │            │Ｚ000000000  │指印各一枚                │
├──┼──────┼───────────┼─────────────┤
│54. │  乙Ｙ○    │Ｚ000000000  │於三份申請書客戶簽章欄上偽│
│    │            │Ｚ000000000  │造之「乙Ｙ○」署押各一枚及│
│    │            │Ｚ000000000  │指印各一枚                │
├──┼──────┼───────────┼─────────────┤
│55. │  乙Ｇ○    │Ｚ000000000  │於三份申請書客戶簽章欄上偽│
│    │            │Ｚ000000000  │造之「乙Ｇ○」署押各一枚及│
│    │            │Ｚ000000000  │指印各一枚                │
├──┼──────┼───────────┼─────────────┤
│56. │  甲Ｅ○    │Ｚ000000000  │於三份申請書客戶簽章欄上偽│
│    │            │Ｚ000000000  │造之「甲Ｅ○」署押各一枚及│
│    │            │Ｚ000000000  │指印各一枚                │
├──┼──────┼───────────┼─────────────┤
│57. │  乙辛○    │Ｚ000000000  │於三份申請書客戶簽章欄上偽│
│    │            │Ｚ000000000  │造之「乙辛○」署押各一枚及│
│    │            │Ｚ000000000  │指印各一枚                │
├──┼──────┼───────────┼─────────────┤
│58. │  黃○○    │Ｚ000000000  │於三份申請書客戶簽章欄上偽│
│    │            │Ｚ000000000  │造之「黃○○」署押各一枚及│
│    │            │Ｚ000000000  │指印各一枚                │
├──┼──────┼───────────┼─────────────┤
│59. │  甲ｉ○    │Ｚ000000000  │於四份申請書客戶簽章欄上偽│
│    │            │Ｚ000000000  │造之「甲ｉ○」署押各一枚及│
│    │            │Ｚ000000000  │指印各一枚                │
│    │            │Ｚ000000000  │                          │
├──┼──────┼───────────┼─────────────┤
│60. │  ｘ○○    │Ｚ000000000  │於三份申請書客戶簽章欄上偽│
│    │            │Ｚ000000000  │造之「ｘ○○」署押各一枚及│
│    │            │Ｚ000000000  │指印各一枚                │
├──┼──────┼───────────┼─────────────┤
│61. │  甲壬○    │Ｚ000000000  │於三份申請書客戶簽章欄上偽│
│    │            │Ｚ000000000  │造之「甲壬○」署押各一枚及│
│    │            │Ｚ000000000  │指印各一枚                │
├──┼──────┼───────────┼─────────────┤
│62. │  甲ｃ○    │Ｚ000000000  │於三份申請書客戶簽章欄上偽│
│    │            │Ｚ000000000  │造之「甲ｃ○」署押各一枚及│
│    │            │Ｚ000000000  │指印各一枚                │
├──┼──────┼───────────┼─────────────┤
│63. │  邱旭盈    │Ｚ000000000  │於三份申請書客戶簽章欄上偽│
│    │   │Ｚ000000000  │造之「邱旭盈」署押各一枚及│
│    │            │Ｚ000000000  │指印各一枚                │
├──┼──────┼───────────┼─────────────┤
│64. │  甲ｅ○    │Ｚ000000000  │於三份申請書客戶簽章欄上偽│
│    │            │Ｚ000000000  │造之「甲ｅ○」署押各一枚及│
│    │            │Ｚ000000000  │指印各一枚                │
├──┼──────┼───────────┼─────────────┤
│65. │  劉秀雯    │Ｚ000000000  │於三份申請書客戶簽章欄上偽│
│    │            │Ｚ000000000  │造之「劉秀雯」署押各一枚及│
│    │            │Ｚ000000000  │指印各一枚                │
├──┼──────┼───────────┼─────────────┤
│66. │  鄭桂美    │Ｚ000000000  │於三份申請書客戶簽章欄上偽│
│    │            │Ｚ000000000  │造之「鄭桂美」署押各一枚及│
│    │            │Ｚ000000000  │指印各一枚                │
├──┼──────┼───────────┼─────────────┤
│67. │  梁達榮    │Ｚ000000000  │於三份申請書客戶簽章欄上偽│
│    │            │Ｚ000000000  │造之「梁達榮」署押各一枚及│
│    │            │Ｚ000000000  │指印各一枚                │
├──┼──────┼───────────┼─────────────┤
│68. │  張文正    │Ｚ000000000  │於三份申請書客戶簽章欄上偽│
│    │            │Ｚ000000000  │造之「張文正」署押各一枚及│
│    │            │Ｚ000000000  │指印各一枚                │
├──┼──────┼───────────┼─────────────┤
│69. │  甲Ｓ○    │Ｚ000000000  │於三份申請書客戶簽章欄上偽│
│    │            │Ｚ000000000  │造之「甲Ｓ○」署押各一枚及│
│    │            │Ｚ000000000  │指印各一枚                │
├──┼──────┼───────────┼─────────────┤
│70. │  洪家民    │Ｚ000000000  │於三份申請書客戶簽章欄上偽│
│    │            │Ｚ000000000  │造之「洪家民」署押各一枚及│
│    │            │Ｚ000000000  │指印各一枚                │
├──┼──────┼───────────┼─────────────┤
│71. │  王耀峰    │Ｚ000000000  │於三份申請書客戶簽章欄上偽│
│    │            │Ｚ000000000  │造之「王耀峰」署押各一枚及│
│    │            │Ｚ000000000  │指印各一枚                │
├──┼──────┼───────────┼─────────────┤
│72. │  高力民    │Ｚ000000000  │於三份申請書客戶簽章欄上偽│
│    │            │Ｚ000000000  │造之「高力民」署押各一枚及│
│    │            │Ｚ000000000  │指印各一枚                │
├──┼──────┼───────────┼─────────────┤
│73. │  丙巳○    │Ｚ000000000  │於三份申請書客戶簽章欄上偽│
│    │            │Ｚ000000000  │造之「丙巳○」署押各一枚及│
│    │            │Ｚ000000000  │指印各一枚                │
├──┼──────┼───────────┼─────────────┤
│74. │  甲Ｏ○    │Ｚ000000000  │於三份申請書客戶簽章欄上偽│
│    │            │Ｚ000000000  │造之「甲Ｏ○」署押各一枚及│
│    │            │Ｚ000000000  │指印各一枚                │
├──┼──────┼───────────┼─────────────┤
│75. │  未○○    │Ｚ000000000  │於三份申請書客戶簽章欄上偽│
│    │            │Ｚ000000000  │造之「未○○」署押各一枚及│
│    │            │Ｚ000000000  │指印各一枚                │
├──┼──────┼───────────┼─────────────┤
│76. │  丙Ｍ○    │Ｚ000000000  │於三份申請書客戶簽章欄上偽│
│    │            │Ｚ000000000  │造之「丙Ｍ○」署押各一枚及│
│    │            │Ｚ000000000  │指印各一枚                │
├──┼──────┼───────────┼─────────────┤
│77. │  午○○    │Ｚ000000000  │於三份申請書客戶簽章欄上偽│
│    │            │Ｚ000000000  │造之「午○○」署押各一枚及│
│    │            │Ｚ000000000  │指印各一枚                │
├──┼──────┼───────────┼─────────────┤
│78. │  丙卯○    │Ｚ000000000  │於三份申請書客戶簽章欄上偽│
│    │            │Ｚ000000000  │造之「丙卯○」署押各一枚及│
│    │            │Ｚ000000000  │指印各一枚                │
├──┼──────┼───────────┼─────────────┤
│79. │  甲甲○    │Ｚ000000000  │於三份申請書客戶簽章欄上偽│
│    │            │Ｚ000000000  │造之「甲甲○」署押各一枚及│
│    │            │Ｚ000000000  │指印各一枚                │
├──┼──────┼───────────┼─────────────┤
│80. │  乙癸○    │Ｚ000000000  │於三份申請書客戶簽章欄上偽│
│    │            │Ｚ000000000  │造之「乙癸○」署押各一枚及│
│    │            │Ｚ000000000  │指印各一枚                │
├──┼──────┼───────────┼─────────────┤
│81. │  Ｄ○○    │Ｚ000000000  │於三份申請書客戶簽章欄上偽│
│    │            │Ｚ000000000  │造之「Ｄ○○」署押各一枚及│
│    │            │Ｚ000000000  │指印各一枚                │
├──┼──────┼───────────┼─────────────┤
│82. │  丙Ｅ○    │Ｚ000000000  │於三份申請書客戶簽章欄上偽│
│    │            │Ｚ000000000  │造之「丙Ｅ○」署押各一枚及│
│    │            │Ｚ000000000  │指印各一枚                │
├──┼──────┼───────────┼─────────────┤
│83. │  Ｆ○○    │Ｚ000000000  │於三份申請書客戶簽章欄上偽│
│    │            │Ｚ000000000  │造之「Ｆ○○」署押各一枚及│
│ │            │Ｚ000000000  │指印各一枚                │
├──┼──────┼───────────┼─────────────┤
│84. │  甲乙○    │Ｚ000000000  │於三份申請書客戶簽章欄上偽│
│    │            │Ｚ000000000  │造之「甲乙○」署押各一枚及│
│    │            │Ｚ000000000  │指印各一枚                │
├──┼──────┼───────────┼─────────────┤
│85. │  乙ｙ○    │Ｚ000000000  │於三份申請書客戶簽章欄上偽│
│    │            │Ｚ000000000  │造之「乙ｙ○」署押各一枚及│
│    │            │Ｚ000000000  │指印各一枚                │
├──┼──────┼───────────┼─────────────┤
│86. │  丙宇○    │Ｚ000000000  │於三份申請書客戶簽章欄上偽│
│    │            │Ｚ000000000  │造之「丙宇○」署押各一枚及│
│    │            │Ｚ000000000  │指印各一枚                │
├──┼──────┼───────────┼─────────────┤
│87. │  乙地○    │Ｚ000000000  │於三份申請書客戶簽章欄上偽│
│    │            │Ｚ000000000  │造之「乙地○」署押各一枚及│
│    │            │Ｚ000000000  │指印各一枚                │
├──┼──────┼───────────┼─────────────┤
│88. │  丙Ｎ○    │Ｚ000000000  │於三份申請書客戶簽章欄上偽│
│    │            │Ｚ000000000  │造之「丙Ｎ○」署押各一枚及│
│    │            │Ｚ000000000  │指印各一枚                │
├──┼──────┼───────────┼─────────────┤
│89. │  乙戊○    │Ｚ000000000  │於三份申請書客戶簽章欄上偽│
│    │            │Ｚ000000000  │造之「乙戊○」署押各一枚及│
│    │            │Ｚ000000000  │指印各一枚                │
├──┼──────┼───────────┼─────────────┤
│90. │  甲ｙ○    │Ｚ000000000  │於三份申請書客戶簽章欄上偽│
│    │            │Ｚ000000000  │造之「甲ｙ○」署押各一枚及│
│    │            │Ｚ000000000  │指印各一枚                │
├──┼──────┼───────────┼─────────────┤
│91. │  ｄ○○    │Ｚ000000000  │於三份申請書客戶簽章欄上偽│
│    │            │Ｚ000000000  │造之「ｄ○○」署押各一枚及│
│    │            │Ｚ000000000  │指印各一枚                │
├──┼──────┼───────────┼─────────────┤
│92. │  ｊ○○    │Ｚ000000000  │於三份申請書客戶簽章欄上偽│
│    │            │Ｚ000000000  │造之「ｊ○○」署押各一枚及│
│    │            │Ｚ000000000  │指印各一枚                │
├──┼──────┼───────────┼─────────────┤
│93. │  乙己○    │Ｚ000000000  │於三份申請書客戶簽章欄上偽│
│    │            │Ｚ000000000  │造之「乙己○」署押各一枚及│
│    │            │Ｚ000000000  │指印各一枚                │
├──┼──────┼───────────┼─────────────┤
│94. │  甲癸○    │Ｚ000000000  │於三份申請書客戶簽章欄上偽│
│    │            │Ｚ000000000  │造之「甲癸○」署押各一枚及│
│    │            │Ｚ000000000  │指印各一枚                │
├──┼──────┼───────────┼─────────────┤
│95. │  丙午○    │Ｚ000000000  │於三份申請書客戶簽章欄上偽│
│    │            │Ｚ000000000  │造之「丙午○」署押各一枚及│
│    │            │Ｚ000000000  │指印各一枚                │
├──┼──────┼───────────┼─────────────┤
│96. │  王專民    │Ｚ000000000  │於三份申請書客戶簽章欄上偽│
│    │            │Ｚ000000000  │造之「王專民」署押各一枚及│
│    │            │Ｚ000000000  │指印各一枚                │
├──┼──────┼───────────┼─────────────┤
│97. │  王民政    │Ｚ000000000  │於三份申請書客戶簽章欄上偽│
│    │            │Ｚ000000000  │造之「王民政」署押各一枚及│
│    │            │Ｚ000000000  │指印各一枚                │
├──┼──────┼───────────┼─────────────┤
│98. │  甲Ｚ○    │Ｚ000000000  │於三份申請書客戶簽章欄上偽│
│    │            │Ｚ000000000  │造之「甲Ｚ○」署押各一枚及│
│    │            │Ｚ000000000  │指印各一枚                │
├──┼──────┼───────────┼─────────────┤
│99. │  子○○    │Ｚ000000000  │於三份申請書客戶簽章欄上偽│
│    │            │Ｚ000000000  │造之「子○○」署押各一枚及│
│    │            │Ｚ000000000  │指印各一枚                │
├──┼──────┼───────────┼─────────────┤
│100.│  ｈ○○    │Ｚ000000000  │於三份申請書客戶簽章欄上偽│
│    │            │Ｚ000000000  │造之「ｈ○○」署押各一枚及│
│    │            │Ｚ000000000  │指印各一枚                │
├──┼──────┼───────────┼─────────────┤
│101.│  賴貫忠    │Ｚ000000000  │於三份申請書客戶簽章欄上偽│
│    │            │Ｚ000000000  │造之「賴貫忠」署押各一枚及│
│    │            │Ｚ000000000  │指印各一枚                │
├──┼──────┼───────────┼─────────────┤
│102.│  陳書賢    │Ｚ000000000  │於三份申請書客戶簽章欄上偽│
│    │            │Ｚ000000000  │造之「陳書賢」署押各一枚及│
│    │            │Ｚ000000000  │指印各一枚                │
├──┼──────┼───────────┼─────────────┤
│103.│  ｗ○○    │Ｚ000000000  │於三份申請書客戶簽章欄上偽│
│    │            │Ｚ000000000  │造之「ｗ○○」署押各一枚及│
│    │            │Ｚ000000000  │指印各一枚   │
├──┼──────┼───────────┼─────────────┤
│104.│  乙ｖ○    │Ｚ000000000  │於三份申請書客戶簽章欄上偽│
│    │            │Ｚ000000000  │造之「乙ｖ○」署押各一枚及│
│    │            │Ｚ000000000  │指印各一枚                │
├──┼──────┼───────────┼─────────────┤
│105.│  Ｃ○○    │Ｚ000000000  │於三份申請書客戶簽章欄上偽│
│    │            │Ｚ000000000  │造之「Ｃ○○」署押各一枚及│
│    │            │Ｚ000000000  │指印各一枚                │
├──┼──────┼───────────┼─────────────┤
│106.│  林憶芷    │Ｚ000000000  │於三份申請書客戶簽章欄上偽│
│    │            │Ｚ000000000  │造之「林憶芷」署押各一枚及│
│    │            │Ｚ000000000  │指印各一枚                │
├──┼──────┼───────────┼─────────────┤
│107.│  施佳琴    │Ｚ000000000  │於三份申請書客戶簽章欄上偽│
│    │            │Ｚ000000000  │造之「施佳琴」署押各一枚及│
│    │            │Ｚ000000000  │指印各一枚                │
├──┼──────┼───────────┼─────────────┤
│108.│  辛○○    │Ｚ000000000  │於三份申請書客戶簽章欄上偽│
│    │            │Ｚ000000000  │造之「辛○○」署押各一枚及│
│    │            │Ｚ000000000  │指印各一枚                │
├──┼──────┼───────────┼─────────────┤
│109.│  甲  Ｘ    │Ｚ000000000  │於三份申請書客戶簽章欄上偽│
│    │            │Ｚ000000000  │造之「甲Ｘ」署押各一枚及指│
│    │            │Ｚ000000000  │印各一枚                  │
├──┼──────┼───────────┼─────────────┤
│110.│  甲ｕ○    │Ｚ000000000  │於三份申請書客戶簽章欄上偽│
│    │            │Ｚ000000000  │造之「甲ｕ○」署押各一枚及│
│    │            │Ｚ000000000  │指印各一枚                │
├──┼──────┼───────────┼─────────────┤
│111.│  乙Ｏ○    │Ｚ000000000  │於三份申請書客戶簽章欄上偽│
│    │            │Ｚ000000000  │造之「乙Ｏ○」署押各一枚及│
│    │            │Ｚ000000000  │指印各一枚                │
├──┼──────┼───────────┼─────────────┤
│112.│  甲ｐ○    │Ｚ000000000  │於三份申請書客戶簽章欄上偽│
│    │            │Ｚ000000000  │造之「甲ｐ○」署押各一枚及│
│    │            │Ｚ000000000  │指印各一枚                │
├──┼──────┼───────────┼─────────────┤
│113.│  甲ｖ○    │Ｚ000000000  │於三份申請書客戶簽章欄上偽│
│    │            │Ｚ000000000  │造之「甲ｖ○」署押各一枚及│
│    │            │Ｚ000000000  │指印各一枚                │
├──┼──────┼───────────┼─────────────┤
│114.│  乙Ｔ○    │Ｚ000000000  │於三份申請書客戶簽章欄上偽│
│    │            │Ｚ000000000  │造之「乙Ｔ○」署押各一枚及│
│    │            │Ｚ000000000  │指印各一枚                │
├──┼──────┼───────────┼─────────────┤
│115.│  Ｍ○○    │Ｚ000000000  │於三份申請書客戶簽章欄上偽│
│    │            │Ｚ000000000  │造之「Ｍ○○」署押各一枚及│
│    │            │Ｚ000000000  │指印各一枚                │
├──┼──────┼───────────┼─────────────┤
│116.│  宙○○    │Ｚ000000000  │於三份申請書客戶簽章欄上偽│
│    │            │Ｚ000000000  │造之「宙○○」署押各一枚及│
│    │            │Ｚ000000000  │指印各一枚                │
├──┼──────┼───────────┼─────────────┤
│117.│  丙玄○    │Ｚ000000000  │於三份申請書客戶簽章欄上偽│
│    │            │Ｚ000000000  │造之「丙玄○」署押各一枚及│
│    │            │Ｚ000000000  │指印各一枚                │
├──┼──────┼───────────┼─────────────┤
│118.│  乙ｌ○    │Ｚ000000000  │於三份申請書客戶簽章欄上偽│
│    │            │Ｚ000000000  │造之「乙ｌ○」署押各一枚及│
│    │            │Ｚ000000000  │指印各一枚                │
├──┼──────┼───────────┼─────────────┤
│119.│  ｇ○○    │Ｚ000000000  │於三份申請書客戶簽章欄上偽│
│    │            │Ｚ000000000  │造之「ｇ○○」署押各一枚及│
│    │            │Ｚ000000000  │指印各一枚                │
├──┼──────┼───────────┼─────────────┤
│120.│  甲ｂ○    │Ｚ000000000  │於三份申請書客戶簽章欄上偽│
│    │            │Ｚ000000000  │造之「甲ｂ○」署押各一枚及│
│    │            │Ｚ000000000  │指印各一枚                │
├──┼──────┼───────────┼─────────────┤
│121.│  陳宏昌    │Ｚ000000000  │於三份申請書客戶簽章欄上偽│
│    │            │Ｚ000000000  │造之「陳宏昌」署押各一枚及│
│    │            │Ｚ000000000  │指印各一枚                │
├──┼──────┼───────────┼─────────────┤
│122.│  甲酉○    │Ｚ000000000  │於三份申請書客戶簽章欄上偽│
│    │            │Ｚ000000000  │造之「甲酉○」署押各一枚及│
│    │            │Ｚ000000000  │指印各一枚                │
├──┼──────┼───────────┼─────────────┤
│123.│  乙Ｆ○    │Ｚ000000000  │於三份申請書客戶簽章欄上偽│
│    │            │Ｚ000000000  │造之「乙Ｆ○」署押各一枚及│
│    │            │Ｚ000000000  │指印各一枚                │
├──┼──────┼───────────┼─────────────┤
│124.│  乙ｗ○    │Ｚ000000000  │於三份申請書客戶簽章欄上偽│
│    │            │Ｚ000000000  │造之「乙ｗ○」署押各一枚及│
│    │            │Ｚ000000000  │指印各一枚                │
├──┼──────┼───────────┼─────────────┤
│125.│  丙丙○    │Ｚ000000000  │於三份申請書客戶簽章欄上偽│
│    │            │Ｚ000000000  │造之「丙丙○」署押各一枚及│
│    │            │Ｚ000000000  │指印各一枚                │
├──┼──────┼───────────┼─────────────┤
│126.│  乙ｇ○    │Ｚ000000000  │於三份申請書客戶簽章欄上偽│
│    │            │Ｚ000000000  │造之「乙ｇ○」署押各一枚及│
│    │            │Ｚ000000000  │指印各一枚                │
├──┼──────┼───────────┼─────────────┤
│127.│  乙Ｄ○    │Ｚ000000000  │於三份申請書客戶簽章欄上偽│
│    │   │Ｚ000000000  │造之「乙Ｄ○」署押各一枚及│
│    │            │Ｚ000000000  │指印各一枚                │
├──┼──────┼───────────┼─────────────┤
│128.│  乙ｅ○    │Ｚ000000000  │於三份申請書客戶簽章欄上偽│
│    │            │Ｚ000000000  │造之「乙ｅ○」署押各一枚及│
│    │            │Ｚ000000000  │指印各一枚                │
├──┼──────┼───────────┼─────────────┤
│129.│  乙Ｕ○    │Ｚ000000000  │於三份申請書客戶簽章欄上偽│
│    │            │Ｚ000000000  │造之「乙Ｕ○」署押各一枚及│
│    │            │Ｚ000000000  │指印各一枚                │
├──┼──────┼───────────┼─────────────┤
│130.│  甲Ｃ○    │Ｚ000000000  │於三份申請書客戶簽章欄上偽│
│    │            │Ｚ000000000  │造之「甲Ｃ○」署押各一枚及│
│    │            │Ｚ000000000  │指印各一枚                │
├──┼──────┼───────────┼─────────────┤
│131.│  甲黃○    │Ｚ000000000  │偽造之「甲黃○」署押及指印│
│    │            │                      │各一枚                    │
├──┼──────┼───────────┼─────────────┤
│132.│  甲丑○    │Ｚ000000000  │偽造之「甲丑○」署押及指印│
│    │            │                      │各一枚                    │
├──┼──────┼───────────┼─────────────┤
│133.│  甲未○    │Ｚ000000000  │偽造之「甲未○」署押及指印│
│    │            │                      │各一枚                    │
├──┼──────┼───────────┼─────────────┤
│134.│  甲Ｄ○    │Ｚ000000000  │偽造之「甲Ｄ○」署押及指印│
│    │            │                      │各一枚                    │
├──┼──────┼───────────┼─────────────┤
│135.│  丙己○    │Ｚ000000000  │偽造之「丙己○」署押及指印│
│    │            │                      │各一枚                    │
├──┼──────┼───────────┼─────────────┤
│136.│  天○○    │Ｚ000000000  │偽造之「天○○」署押及指印│
│    │            │                      │各一枚                    │
├──┼──────┼───────────┼─────────────┤
│137.│  乙午○    │Ｚ000000000  │偽造之「乙午○」署押及指印│
│    │            │                      │各一枚                    │
├──┼──────┼───────────┼─────────────┤
│138.│  甲Ｙ○    │Ｚ000000000  │偽造之「甲Ｙ○」署押及指印│
│    │            │                      │各一枚                    │
├──┼──────┼───────────┼─────────────┤
│139.│  乙壬○    │Ｚ000000000  │偽造之「乙壬○」署押及指印│
│    │            │                      │各一枚                    │
├──┼──────┼───────────┼─────────────┤
│140.│  甲  Ｗ    │Ｚ000000000  │偽造之「甲Ｗ」署押及指印各│
│    │            │                      │一枚                      │
├──┼──────┼───────────┼─────────────┤
│141.│  乙ｂ○    │Ｚ000000000  │偽造之「乙ｂ○」署押及指印│
│    │            │                      │各一枚                    │
├──┼──────┼───────────┼─────────────┤
│142.│  甲己○    │Ｚ000000000  │偽造之「甲己○」署押及指印│
│    │            │                      │各一枚                    │
├──┼──────┼───────────┼─────────────┤
│143.│  丙戊○    │Ｚ000000000  │偽造之「丙戊○」署押及指印│
│    │            │                      │各一枚                    │
├──┼──────┼───────────┼─────────────┤
│144.│ 乙ｈ○    │Ｚ000000000  │偽造之「乙ｈ○」署押及指印│
│    │            │                      │各一枚                    │
├──┼──────┼───────────┼─────────────┤
│145.│  丙丁○    │Ｚ000000000  │偽造之「丙丁○」署押及指印│
│    │            │                      │各一枚                    │
├──┼──────┼───────────┼─────────────┤
│146.│  巳○○    │Ｚ000000000  │偽造之「巳○○」署押及指印│
│    │            │                      │各一枚                    │
├──┼──────┼───────────┼─────────────┤
│147.│  ｐ○○    │Ｚ000000000  │偽造之「ｐ○○」署押及指印│
│    │            │                      │各一枚                    │
├──┼──────┼───────────┼─────────────┤
│148.│  甲ｈ○    │Ｚ000000000  │偽造之「甲ｈ○」署押及指印│
│    │            │                      │各一枚                    │
├──┼──────┼───────────┼─────────────┤
│149.│  甲玄○    │Ｚ000000000  │偽造之「甲玄○」署押及指印│
│    │            │                      │各一枚                    │
├──┼──────┼───────────┼─────────────┤
│150.│  丙癸○    │Ｚ000000000  │偽造之「丙癸○」署押及指印│
│    │            │                      │各一枚                    │
├──┼──────┼───────────┼─────────────┤
│151.│  Ｇ○○    │Ｚ000000000  │偽造之「Ｇ○○」署押及指印│
│    │            │                      │各一枚                    │
├──┼──────┼───────────┼─────────────┤
│152.│  甲天○    │Ｚ000000000  │偽造之「甲天○」署押及指印│
│    │            │                      │各一枚                    │
├──┼──────┼───────────┼─────────────┤
│153.│  ｉ○○    │Ｚ000000000  │偽造之「ｉ○○」署押及指印│
│    │            │                      │各一枚                    │
├──┼──────┼───────────┼─────────────┤
│154.│  丙Ｃ○    │Ｚ000000000  │偽造之「丙Ｃ○」署押及指印│
│    │            │                      │各一枚                    │
├──┼──────┼───────────┼─────────────┤
│155.│  Ｊ○○    │Ｚ000000000  │偽造之「Ｊ○○」署押及指印│
│    │            │                      │各一枚                    │
├──┼──────┼───────────┼─────────────┤
│156.│  乙Ｗ○    │Ｚ000000000  │偽造之「乙Ｗ○」署押及指印│
│    │            │                      │各一枚                    │
├──┼──────┼───────────┼─────────────┤
│157.│  甲ｓ○    │Ｚ000000000  │偽造之「甲ｓ○」署押及指印│
│    │            │   │各一枚                    │
├──┼──────┼───────────┼─────────────┤
│158.│  乙酉○    │Ｚ000000000  │偽造之「乙酉○」署押及指印│
│    │            │                      │各一枚                    │
├──┼──────┼───────────┼─────────────┤
│159.│  丙Ｂ○    │Ｚ000000000  │偽造之「丙Ｂ○」署押及指印│
│    │            │                      │各一枚                    │
├──┼──────┼───────────┼─────────────┤
│160.│  甲Ｍ○    │Ｚ000000000  │偽造之「甲Ｍ○」署押及指印│
│    │            │                      │各一枚                    │
├──┼──────┼───────────┼─────────────┤
│161.│  乙Ｋ○    │Ｚ000000000  │偽造之「乙Ｋ○」署押及指印│
│    │            │                      │各一枚                    │
├──┼──────┼───────────┼─────────────┤
│162.│  丙○○    │Ｚ000000000  │偽造之「丙○○」署押及指印│
│    │            │                      │各一枚                    │
├──┼──────┼───────────┼─────────────┤
│163.│  甲午○    │Ｚ000000000  │偽造之「甲午○」署押及指印│
│    │            │                      │各一枚                    │
├──┼──────┼───────────┼─────────────┤
│164.│  乙ｉ○    │Ｚ000000000  │偽造之「乙ｉ○」署押及指印│
│    │            │                      │各一枚                    │
├──┼──────┼───────────┼─────────────┤
│165.│  乙亥○    │Ｚ000000000  │偽造之「乙亥○」署押及指印│
│    │            │                      │各一枚                    │
├──┼──────┼───────────┼─────────────┤
│166.│  乙ｊ○    │Ｚ000000000  │偽造之「乙ｊ○」署押及指印│
│    │            │       │各一枚                    │
├──┼──────┼───────────┼─────────────┤
│167.│  乙庚○    │Ｚ000000000  │偽造之「乙庚○」署押及指印│
│    │            │                      │各一枚                    │
├──┼──────┼───────────┼─────────────┤
│168.│  乙宇○    │Ｚ000000000  │偽造之「乙宇○」署押及指印│
│    │            │                      │各一枚                    │
├──┼──────┼───────────┼─────────────┤
│169.│  丙辛○    │Ｚ000000000  │偽造之「丙辛○」署押及指印│
│    │            │                      │各一枚                    │
├──┼──────┼───────────┼─────────────┤
│170.│  丁○○    │Ｚ000000000  │偽造之「丁○○」署押及指印│
│    │            │                      │各一枚                    │
├──┼──────┼───────────┼─────────────┤
│171.│  乙丁○    │Ｚ000000000  │偽造之「乙丁○」署押及指印│
│    │            │                      │各一枚                    │
├──┼──────┼───────────┼─────────────┤
│172.│  丙未○    │Ｚ000000000  │偽造之「丙未○」署押及指印│
│    │            │                      │各一枚                    │
├──┼──────┼───────────┼─────────────┤
│173.│  乙ｕ○    │Ｚ000000000  │偽造之「乙ｕ○」署押及指印│
│    │            │                      │各一枚                    │
├──┼──────┼───────────┼─────────────┤
│174.│  甲卯○    │Ｚ000000000  │偽造之「甲卯○」署押及指印│
│    │            │                      │各一枚                    │
├──┼──────┼───────────┼─────────────┤
│175.│  乙乙○    │Ｚ000000000  │偽造之「乙乙○」署押及指印│
│    │            │           │各一枚                    │
├──┼──────┼───────────┼─────────────┤
│176.│  乙玄○    │Ｚ000000000  │偽造之「乙玄○」署押及指印│
│    │            │                      │各一枚                    │
├──┼──────┼───────────┼─────────────┤
│177.│  甲Ｇ○    │Ｚ000000000  │偽造之「甲Ｇ○」署押及指印│
│    │            │                      │各一枚                    │
├──┼──────┼───────────┼─────────────┤
│178.│  甲辛○    │Ｚ000000000  │偽造之「甲辛○」署押及指印│
│    │            │                      │各一枚                    │
├──┼──────┼───────────┼─────────────┤
│179.│  宇○○    │Ｚ000000000  │偽造之「宇○○」署押及指印│
│    │            │                      │各一枚                    │
├──┼──────┼───────────┼─────────────┤
│180.│  ｆ○○    │Ｚ000000000  │偽造之「ｆ○○」署押及指印│
│    │            │                      │各一枚                    │
├──┼──────┼───────────┼─────────────┤
│181.│  乙Ｂ○    │Ｚ000000000  │偽造之「乙Ｂ○」署押及指印│
│    │            │                      │各一枚                    │
├──┼──────┼───────────┼─────────────┤
│182.│  乙ｆ○    │Ｚ000000000  │偽造之「乙ｆ○」署押及指印│
│    │            │                      │各一枚                    │
├──┼──────┼───────────┼─────────────┤
│183.│  乙ｎ○    │Ｚ000000000  │偽造之「乙ｎ○」署押及指印│
│    │            │                      │各一枚                    │
├──┼──────┼───────────┼─────────────┤
│184.│  甲宙○    │Ｚ000000000  │偽造之「甲宙○」署押及指印│
│    │            │               │各一枚                    │
├──┼──────┼───────────┼─────────────┤
│185.│  甲地○    │Ｚ000000000  │偽造之「甲地○」署押及指印│
│    │            │                      │各一枚                    │
├──┼──────┼───────────┼─────────────┤
│186.│  乙ｄ○    │Ｚ000000000  │偽造之「乙ｄ○」署押及指印│
│    │            │                      │各一枚                    │
├──┼──────┼───────────┼─────────────┤
│187.│  乙Ｐ○    │Ｚ000000000  │偽造之「乙Ｐ○」署押及指印│
│    │            │                      │各一枚                    │
├──┼──────┼───────────┼─────────────┤
│188.│  甲Ｑ○    │Ｚ000000000  │偽造之「甲Ｑ○」署押及指印│
│    │            │                      │各一枚                    │
├──┼──────┼───────────┼─────────────┤
│189.│  辰○○    │Ｚ000000000  │偽造之「辰○○」署押及指印│
│    │            │                      │各一枚                    │
├──┼──────┼───────────┼─────────────┤
│190.│  戊○○    │Ｚ000000000  │偽造之「戊○○」署押及指印│
│    │            │                      │各一枚                    │
├──┼──────┼───────────┼─────────────┤
│191.│  丙Ｇ○    │Ｚ000000000  │偽造之「丙Ｇ○」署押及指印│
│    │            │                      │各一枚                    │
├──┼──────┼───────────┼─────────────┤
│192.│  甲  ｘ    │Ｚ000000000  │偽造之「甲ｘ」署押及指印各│
│    │            │                      │一枚                      │
├──┼──────┼───────────┼─────────────┤
│193.│  Ｈ○○    │Ｚ000000000  │偽造之「Ｈ○○」署押及指印│
│    │            │                   │各一枚                    │
├──┼──────┼───────────┼─────────────┤
│194.│  Ｚ○○    │Ｚ000000000  │偽造之「Ｚ○○」署押及指印│
│    │            │                      │各一枚                    │
├──┼──────┼───────────┼─────────────┤
│195.│  Ｉ○○    │Ｚ000000000  │偽造之「Ｉ○○」署押及指印│
│    │            │                      │各一枚                    │
├──┼──────┼───────────┼─────────────┤
│196.│  乙ａ○    │Ｚ000000000  │偽造之「乙ａ○」署押及指印│
│    │            │                      │各一枚                    │
├──┼──────┼───────────┼─────────────┤
│197.│  甲戌○    │Ｚ000000000  │偽造之「甲戌○」署押及指印│
│    │            │                      │各一枚                    │
├──┼──────┼───────────┼─────────────┤
│198.│  乙ｑ○    │Ｚ000000000  │偽造之「乙ｑ○」署押及指印│
│    │            │                      │各一枚                    │
├──┼──────┼───────────┼─────────────┤
│199.│  丙黃○    │Ｚ000000000  │偽造之「丙黃○」署押及指印│
│    │            │                      │各一枚                    │
├──┼──────┼───────────┼─────────────┤
│200.│  丙Ｆ○    │Ｚ000000000  │偽造之「丙Ｆ○」署押及指印│
│    │            │                      │各一枚                    │
├──┼──────┼───────────┼─────────────┤
│201.│  丙子○    │Ｚ000000000  │偽造之「丙子○」署押及指印│
│    │            │                      │各一枚                    │
├──┼──────┼───────────┼─────────────┤
│202.│  甲ｆ○    │                      │偽造之「甲ｆ○」署押及指印│
│    │            │                      │各一枚                    │
├──┼──────┼───────────┼─────────────┤
│203.│  鄭淑燕    │Ｚ000000000  │偽造之「鄭淑燕」署押及指印│
│    │            │                      │各一枚                    │
├──┼──────┼───────────┼─────────────┤
│204.│  Ｋ○○    │Ｚ000000000  │偽造之「Ｋ○○」署押及指印│
│    │            │                      │各一枚                    │
├──┼──────┼───────────┼─────────────┤
│205.│  乙ｐ○    │Ｚ000000000  │偽造之「乙ｐ○」署押及指印│
│    │            │                      │各一枚                    │
├──┼──────┼───────────┼─────────────┤
│206.│  甲○○    │Ｚ000000000  │偽造之「甲○○」署押及指印│
│    │            │                      │各一枚                    │
├──┼──────┼───────────┼─────────────┤
│207.│  甲寅○    │Ｚ000000000  │偽造之「甲寅○」署押及指印│
│    │            │                      │各一枚                    │
├──┼──────┼───────────┼─────────────┤
│208.│  乙黃○    │Ｚ000000000  │偽造之「乙黃○」署押及指印│
│    │            │                      │各一枚                    │
├──┼──────┼───────────┼─────────────┤
│209.│  乙Ｖ○    │Ｚ000000000  │偽造之「乙Ｖ○」署押及指印│
│    │            │                      │各一枚                    │
├──┼──────┼───────────┼─────────────┤
│210.│  ｎ○○    │Ｚ000000000  │偽造之「ｎ○○」署押及指印│
│    │            │                      │各一枚                    │
├──┼──────┼───────────┼─────────────┤
│211.│  甲ａ○    │Ｚ000000000  │偽造之「甲ａ○」署押及指印│
│    │   │                      │各一枚                    │
├──┼──────┼───────────┼─────────────┤
│212.│  甲Ｔ○    │Ｚ000000000  │偽造之「甲Ｔ○」署押及指印│
│    │            │                      │各一枚                    │
├──┼──────┼───────────┼─────────────┤
│213.│  乙Ｚ○    │Ｚ000000000  │偽造之「乙Ｚ○」署押及指印│
│    │            │                      │各一枚                    │
├──┼──────┼───────────┼─────────────┤
│214.│  玄○○    │Ｚ000000000  │偽造之「玄○○」署押及指印│
│    │            │                      │各一枚                    │
├──┼──────┼───────────┼─────────────┤
│215.│  Ｖ○○    │Ｚ000000000  │偽造之「Ｖ○○」署押及指印│
│    │            │                      │各一枚                    │
├──┼──────┼───────────┼─────────────┤
│216.│  酉○○    │Ｚ000000000  │偽造之「酉○○」署押及指印│
│    │            │                      │各一枚                    │
├──┼──────┼───────────┼─────────────┤
│217.│  ｔ○○    │Ｚ000000000  │偽造之「ｔ○○」署押及指印│
│    │            │                      │各一枚                    │
├──┼──────┼───────────┼─────────────┤
│218.│  甲戊○    │Ｚ000000000  │偽造之「甲戊○」署押及指印│
│    │            │                      │各一枚                    │
├──┼──────┼───────────┼─────────────┤
│219.│  甲Ｖ○    │Ｚ000000000  │偽造之「甲Ｖ○」署押及指印│
│    │            │                      │各一枚                    │
├──┼──────┼───────────┼─────────────┤
│220.│  ｓ○○    │Ｚ000000000  │偽造之「ｓ○○」署押及指印│
│    │       │                      │各一枚                    │
├──┼──────┼───────────┼─────────────┤
│221.│  丙宙○    │Ｚ000000000  │偽造之「丙宙○」署押及指印│
│    │            │                      │各一枚                    │
├──┼──────┼───────────┼─────────────┤
│222.│  蔡泰彬    │Ｚ000000000  │偽造之「蔡泰彬」署押及指印│
│    │            │                      │各一枚                    │
├──┼──────┼───────────┼─────────────┤
│223.│  甲Ｆ○    │Ｚ000000000  │偽造之「甲Ｆ○」署押及指印│
│    │            │                      │各一枚                    │
├──┼──────┼───────────┼─────────────┤
│224.│  地○○    │Ｚ000000000  │偽造之「地○○」署押及指印│
│    │            │                      │各一枚                    │
├──┼──────┼───────────┼─────────────┤
│225.│  戌○○    │Ｚ000000000  │偽造之「戌○○」署押及指印│
│    │            │                      │各一枚                    │
├──┼──────┼───────────┼─────────────┤
│226.│  丙庚○    │Ｚ000000000  │偽造之「丙庚○」署押及指印│
│    │            │                      │各一枚                    │
├──┼──────┼───────────┼─────────────┤
│227.│  ｑ○○    │Ｚ000000000  │偽造之「ｑ○○」署押及指印│
│    │            │                      │各一枚                    │
├──┼──────┼───────────┼─────────────┤
│228.│  甲ｒ○    │Ｚ000000000  │偽造之「甲ｒ○」署押及指印│
│    │            │                      │各一枚                    │
├──┼──────┼───────────┼─────────────┤
│229.│  乙甲○    │Ｚ000000000  │偽造之「乙甲○」署押及指印│
│    │           │                      │各一枚                    │
├──┼──────┼───────────┼─────────────┤
│230.│  Ｕ○○    │Ｚ000000000  │偽造之「Ｕ○○」署押及指印│
│    │            │                      │各一枚                    │
├──┼──────┼───────────┼─────────────┤
│231.│  乙戌○    │Ｚ000000000  │偽造之「乙戌○」署押及指印│
│    │            │                      │各一枚                    │
├──┼──────┼───────────┼─────────────┤
│232.│  乙Ｅ○    │Ｚ000000000  │偽造之「乙Ｅ○」署押及指印│
│    │            │                      │各一枚                    │
├──┼──────┼───────────┼─────────────┤
│233.│  ｒ○○    │Ｚ000000000  │偽造之「ｒ○○」署押及指印│
│    │            │                      │各一枚                    │
├──┼──────┼───────────┼─────────────┤
│234.│  甲子○    │Ｚ000000000  │偽造之「甲子○」署押及指印│
│    │            │                      │各一枚                    │
├──┼──────┼───────────┼─────────────┤
│235.│  丙甲○    │Ｚ000000000  │偽造之「丙甲○」署押及指印│
│    │            │                      │各一枚                    │
├──┼──────┼───────────┼─────────────┤
│236.│  乙ｓ○    │Ｚ000000000  │偽造之「乙ｓ○」署押及指印│
│    │            │                      │各一枚                    │
├──┼──────┼───────────┼─────────────┤
│237.│  乙Ｘ○    │Ｚ000000000  │偽造之「乙Ｘ○」署押及指印│
│    │            │                      │各一枚                    │
├──┼──────┼───────────┼─────────────┤
│238.│  甲Ｒ○    │Ｚ000000000  │偽造之「甲Ｒ○」署押及指印│
│ │            │                      │各一枚                    │
├──┼──────┼───────────┼─────────────┤
│239.│  甲Ｘ秋    │Ｚ000000000  │偽造之「甲Ｘ秋」署押及指印│
│    │            │                      │各一枚                    │
├──┼──────┼───────────┼─────────────┤
│240.│  ｅ○○    │Ｚ000000000  │偽造之「ｅ○○」署押及指印│
│    │            │                      │各一枚                    │
├──┼──────┼───────────┼─────────────┤
│241.│  甲巳○    │Ｚ000000000  │偽造之「甲巳○」署押及指印│
│    │            │                      │各一枚                    │
├──┼──────┼───────────┼─────────────┤
│242.│  甲ｇ○    │Ｚ000000000  │偽造之「甲ｇ○」署押及指印│
│    │            │                      │各一枚                    │
├──┼──────┼───────────┼─────────────┤
│243.│  甲辰○    │Ｚ000000000  │偽造之「甲辰○」署押及指印│
│    │            │                      │各一枚                    │
├──┼──────┼───────────┼─────────────┤
│244.│  乙未○    │Ｚ000000000  │偽造之「乙未○」署押及指印│
│    │            │                      │各一枚                    │
├──┼──────┼───────────┼─────────────┤
│245.│  甲ｏ○    │Ｚ000000000  │偽造之「甲ｏ○」署押及指印│
│    │            │                      │各一枚                    │
├──┼──────┼───────────┼─────────────┤
│246.│  丙酉○    │Ｚ000000000  │偽造之「丙酉○」署押及指印│
│    │            │                      │各一枚                    │
├──┼──────┼───────────┼─────────────┤
│247.│  Ｙ○○    │Ｚ000000000  │偽造之「Ｙ○○」署押及指印│
│    │            │                      │各一枚                    │
├──┼──────┼───────────┼─────────────┤
│248.│  ｋ○○    │Ｚ000000000  │偽造之「ｋ○○」署押及指印│
│    │            │                      │各一枚                    │
├──┼──────┼───────────┼─────────────┤
│249.│  Ｎ○○    │Ｚ000000000  │偽造之「Ｎ○○」署押及指印│
│    │            │                      │各一枚                    │
├──┼──────┼───────────┼─────────────┤
│250.│  ｍ○○    │Ｚ000000000  │偽造之「ｍ○○」署押及指印│
│    │            │                      │各一枚                    │
├──┼──────┼───────────┼─────────────┤
│251.│  甲Ｉ○    │Ｚ000000000  │偽造之「甲Ｉ○」署押及指印│
│    │            │                      │各一枚                    │
├──┼──────┼───────────┼─────────────┤
│252.│  ｙ○○    │Ｚ000000000  │偽造之「ｙ○○」署押及指印│
│    │            │                      │各一枚                    │
├──┼──────┼───────────┼─────────────┤
│253.│  甲ｎ○    │Ｚ000000000  │偽造之「甲ｎ○」署押及指印│
│    │            │                      │各一枚                    │
├──┼──────┼───────────┼─────────────┤
│254.│  乙Ｓ○○  │Ｚ000000000  │偽造之「乙Ｓ○○」署押及指│
│    │            │                      │印各一枚                  │
├──┼──────┼───────────┼─────────────┤
│255.│  ａ○○    │Ｚ000000000  │偽造之「ａ○○」署押及指印│
│    │            │                      │各一枚                    │
├──┼──────┼───────────┼─────────────┤
│256.│  Ｅ○○    │Ｚ000000000  │偽造之「Ｅ○○」署押及指印│
│    │            │                      │各一枚                    │
├──┼──────┼───────────┼─────────────┤
│257.│  乙ｋ○    │Ｚ000000000  │偽造之「乙ｋ○」署押及指印│
│    │            │                      │各一枚                    │
├──┼──────┼───────────┼─────────────┤
│258.│  甲Ａ○    │Ｚ000000000  │偽造之「甲Ａ○」署押及指印│
│    │            │                      │各一枚                    │
├──┼──────┼───────────┼─────────────┤
│259.│  丙Ｄ○    │Ｚ000000000  │偽造之「丙Ｄ○」署押及指印│
│    │            │                      │各一枚                    │
├──┼──────┼───────────┼─────────────┤
│260.│  丙申○    │Ｚ000000000  │偽造之「丙申○」署押及指印│
│    │            │                      │各一枚                    │
├──┼──────┼───────────┼─────────────┤
│261.│  Ｓ○○    │Ｚ000000000  │偽造之「Ｓ○○」署押及指印│
│    │            │                      │各一枚                    │
├──┼──────┼───────────┼─────────────┤
│262.│  乙ｔ○    │Ｚ000000000  │偽造之「乙ｔ○」署押及指印│
│    │            │                      │各一枚                    │
├──┼──────┼───────────┼─────────────┤
│263.│  丙Ｊ○    │Ｚ000000000  │偽造之「丙Ｊ○」署押及指印│
│    │            │                      │各一枚                    │
├──┼──────┼───────────┼─────────────┤
│264.│  乙天○    │Ｚ000000000  │偽造之「乙天○」署押及指印│
│    │            │                      │各一枚                    │
├──┼──────┼───────────┼─────────────┤
│265.│  乙申○    │Ｚ000000000  │偽造之「乙申○」署押及指印│
│    │            │                      │各一枚                    │
├──┼──────┼───────────┼─────────────┤
│266.│  甲庚○    │Ｚ000000000  │偽造之「甲庚○」署押及指印│
│    │            │                      │各一枚                    │
├──┼──────┼───────────┼─────────────┤
│267.│  申○○    │Ｚ000000000  │偽造之「申○○」署押及指印│
│    │            │                      │各一枚                    │
├──┼──────┼───────────┼─────────────┤
│268.│  甲Ｈ○    │Ｚ000000000  │偽造之「甲Ｈ○」署押及指印│
│    │            │                      │各一枚                    │
├──┼──────┼───────────┼─────────────┤
│269.│  甲宇○    │Ｚ000000000  │偽造之「甲宇○」署押及指印│
│    │            │                      │各一枚                    │
├──┼──────┼───────────┼─────────────┤
│270.│  壬○○    │Ｚ000000000  │偽造之「壬○○」署押及指印│
│    │            │                      │各一枚                    │
├──┼──────┼───────────┼─────────────┤
│271.│  亥○○    │Ｚ000000000  │偽造之「亥○○」署押及指印│
│    │            │                      │各一枚                    │
├──┼──────┼───────────┼─────────────┤
│272.│  丙亥○    │Ｚ000000000  │偽造之「丙亥○」署押及指印│
│    │            │                      │各一枚                    │
├──┼──────┼───────────┼─────────────┤
│273.│  丙Ｋ○    │Ｚ000000000  │偽造之「丙Ｋ○」署押及指印│
│    │            │                      │各一枚                    │
├──┼──────┼───────────┼─────────────┤
│274.│  甲ｔ○    │Ｚ000000000  │偽造之「甲ｔ○」署押及指印│
│    │            │                      │各一枚                    │
├──┼──────┼───────────┼─────────────┤
│275.│  鄭鴻賓    │Ｚ000000000  │偽造之「鄭鴻賓」署押及指印│
│    │            │                      │各一枚                    │
├──┼──────┼───────────┼─────────────┤
│276.│  乙Ｃ○    │Ｚ000000000  │偽造之「乙Ｃ○」署押及指印│
│    │            │                      │各一枚                    │
├──┼──────┼───────────┼─────────────┤
│277.│  甲申○    │Ｚ000000000  │偽造之「甲申○」署押及指印│
│    │            │                      │各一枚                    │
├──┼──────┼───────────┼─────────────┤
│278.│  甲ｚ○    │Ｚ000000000  │偽造之「甲ｚ○」署押及指印│
│    │            │                      │各一枚                    │
├──┼──────┼───────────┼─────────────┤
│279.│  寅○○    │Ｚ000000000  │偽造之「寅○○」署押及指印│
│    │            │                      │各一枚                    │
├──┼──────┼───────────┼─────────────┤
│280.│  甲ｍ○    │Ｚ000000000  │偽造之「甲ｍ○」署押及指印│
│    │            │                      │各一枚                    │
├──┼──────┼───────────┼─────────────┤
│281.│  甲丁○    │Ｚ000000000  │偽造之「甲丁○」署押及指印│
│    │            │                      │各一枚                    │
├──┼──────┼───────────┼─────────────┤
│282.│  乙Ｑ○    │Ｚ000000000  │偽造之「乙Ｑ○」署押及指印│
│    │            │                      │各一枚                    │
├──┼──────┼───────────┼─────────────┤
│283.│  甲Ｋ○    │Ｚ000000000  │偽造之「甲Ｋ○」署押及指印│
│    │            │                      │各一枚                    │
├──┼──────┼───────────┼─────────────┤
│284.│  甲Ｂ○    │Ｚ000000000  │偽造之「甲Ｂ○」署押及指印│
│    │            │                      │各一枚                    │
├──┼──────┼───────────┼─────────────┤
│285.│  甲ｊ○    │Ｚ000000000  │偽造之「甲ｊ○」署押及指印│
│    │            │                      │各一枚                    │
├──┼──────┼───────────┼─────────────┤
│286.│  甲丙○    │Ｚ000000000  │偽造之「甲丙○」署押及指印│
│    │            │                      │各一枚                    │
├──┼──────┼───────────┼─────────────┤
│287.│  乙ｚ○    │Ｚ000000000  │偽造之「乙ｚ○」署押及指印│
│    │            │                      │各一枚                    │
├──┼──────┼───────────┼─────────────┤
│288.│  丙天○    │Ｚ000000000  │偽造之「丙天○」署押及指印│
│    │            │                      │各一枚                    │
├──┼──────┼───────────┼─────────────┤
│289.│  Ｗ○○    │Ｚ000000000  │偽造之「Ｗ○○」署押及指印│
│    │            │                      │各一枚                    │
├──┼──────┼───────────┼─────────────┤
│290.│  丙丑○    │Ｚ000000000  │偽造之「丙丑○」署押及指印│
│    │            │                      │各一枚                    │
├──┼──────┼───────────┼─────────────┤
│291.│  Ｌ○○    │Ｚ000000000  │偽造之「Ｌ○○」署押及指印│
│    │            │                      │各一枚                    │
├──┼──────┼───────────┼─────────────┤
│292.│  甲Ｌ○    │Ｚ000000000  │偽造之「甲Ｌ○」署押及指印│
│    │            │                      │各一枚                    │
├──┼──────┼───────────┼─────────────┤
│293.│  乙Ｌ○    │Ｚ000000000  │偽造之「乙Ｌ○」署押及指印│
│    │            │                      │各一枚                    │
├──┼──────┼───────────┼─────────────┤
│294.│  ｃ○○    │Ｚ000000000  │偽造之「ｃ○○」署押及指印│
│    │            │                      │各一枚                    │
├──┼──────┼───────────┼─────────────┤
│295.│  Ａ○○    │Ｚ000000000  │偽造之「Ａ○○」署押及指印│
│    │            │                      │各一枚                    │
├──┼──────┼───────────┼─────────────┤
│296.│  丙地○    │Ｚ000000000  │偽造之「丙地○」署押及指印│
│    │            │                      │各一枚                    │
├──┼──────┼───────────┼─────────────┤
│297.│  乙ｏ○    │Ｚ000000000  │偽造之「乙ｏ○」署押及指印│
│    │            │                      │各一枚                    │
├──┼──────┼───────────┼─────────────┤
│298.│  丙Ｈ○    │Ｚ000000000  │偽造之「丙Ｈ○」署押及指印│
│    │            │                      │各一枚                    │
├──┼──────┼───────────┼─────────────┤
│299.│  丙Ｌ○    │Ｚ000000000  │偽造之「丙Ｌ○」署押及指印│
│    │            │                      │各一枚                    │
├──┼──────┼───────────┼─────────────┤
│300.│  乙Ｊ○    │Ｚ000000000  │偽造之「乙Ｊ○」署押及指印│
│    │            │                      │各一枚                    │
├──┼──────┼───────────┼─────────────┤
│301.│  甲ｈ○    │Ｚ000000000  │偽造之「甲ｈ○」署押及指印│
│    │            │                      │各一枚                    │
├──┼──────┼───────────┼─────────────┤
│302.│  乙辰○    │Ｚ000000000  │偽造之「乙辰○」署押及指印│
│    │            │                      │各一枚                    │
├──┼──────┼───────────┼─────────────┤
│303.│  葉映華    │Ｚ000000000  │偽造之「葉映華」署押及指印│
│    │            │                      │各一枚                    │
├──┼──────┼───────────┼─────────────┤
│304.│  張毅哲    │Ｚ000000000  │偽造之「張毅哲」署押及指印│
│    │            │                      │各一枚                    │
├──┼──────┼───────────┼─────────────┤
│305 │  吳文君    │Ｚ000000000  │偽造之「吳文君」署押及指印│
│    │            │                      │各一枚                    │
├──┼──────┼───────────┼─────────────┤
│306.│  黃倫飛    │Ｚ000000000  │偽造之「黃倫飛」署押及指印│
│    │            │                      │各一枚                    │
├──┼──────┼───────────┼─────────────┤
│307.│  陳佳玉    │Ｚ000000000  │偽造之「陳佳玉」署押及指印│
│    │            │                      │各一枚                    │
├──┼──────┼───────────┼─────────────┤
│308.│  黃郁鈞    │Ｚ000000000  │偽造之「黃郁鈞」署押及指印│
│    │            │                      │各一枚                    │
├──┼──────┼───────────┼─────────────┤
│309.│  巫心梅    │Ｚ000000000  │偽造之「巫心梅」署押及指印│
│    │            │                      │各一枚                    │
├──┼──────┼───────────┼─────────────┤
│310.│  陳亞辛    │Ｚ000000000  │偽造之「陳亞辛」署押及指印│
│    │            │                      │各一枚                    │
├──┼──────┼───────────┼─────────────┤
│311.│  蔣振東    │Ｚ000000000  │偽造之「蔣振東」署押及指印│
│    │            │                      │各一枚                    │
├──┼──────┼───────────┼─────────────┤
│312.│  田來富    │Ｚ000000000  │偽造之「田來富」署押及指印│
│    │            │                      │各一枚                    │
├──┼──────┼───────────┼─────────────┤
│313.│  張其安    │Ｚ000000000  │偽造之「張其安」署押及指印│
│    │            │                      │各一枚                    │
├──┼──────┼───────────┼─────────────┤
│314.│  朱安笙    │Ｚ000000000  │偽造之「朱安笙」署押及指印│
│    │            │                      │各一枚                    │
├──┼──────┼───────────┼─────────────┤
│315.│  林中州    │Ｚ000000000  │偽造之「林中州」署押及指印│
│    │            │                      │各一枚                    │
├──┼──────┼───────────┼─────────────┤
│316.│  黃金賢    │Ｚ000000000  │偽造之「黃金賢」署押及指印│
│    │            │                      │各一枚                    │
├──┼──────┼───────────┼─────────────┤
│317.│  林又文    │Ｚ000000000  │偽造之「林又文」署押及指印│
│    │            │                      │各一枚                    │
├──┼──────┼───────────┼─────────────┤
│318.│  章今志    │Ｚ000000000  │偽造之「章今志」署押及指印│
│    │            │                      │各一枚                    │
├──┼──────┼───────────┼─────────────┤
│319.│  劉意文    │Ｚ000000000  │偽造之「劉意文」署押及指印│
│    │            │                      │各一枚                    │
├──┼──────┼───────────┼─────────────┤
│320.│  洪梅月    │Ｚ000000000  │偽造之「洪梅月」署押及指印│
│    │            │                      │各一枚                    │
├──┼──────┼───────────┼─────────────┤
│321.│  黃麗玲    │Ｚ000000000  │偽造之「黃麗玲」署押及指印│
│    │            │                      │各一枚                    │
├──┼──────┼───────────┼─────────────┤
│322.│  蔡上芬    │Ｚ000000000  │偽造之「蔡上芬」署押及指印│
│    │            │                      │各一枚                    │
├──┼──────┼───────────┼─────────────┤
│323.│  林金寶    │Ｚ000000000  │偽造之「林金寶」署押及指印│
│    │            │                      │各一枚                    │
├──┼──────┼───────────┼─────────────┤
│324.│  蕭珮伶    │Ｚ000000000  │偽造之「蕭珮伶」署押及指印│
│    │            │                      │各一枚                    │
├──┼──────┼───────────┼─────────────┤
│325.│  方怡姬    │Ｚ000000000  │偽造之「方怡姬」署押及指印│
│    │            │                      │各一枚                    │
├──┼──────┼───────────┼─────────────┤
│326.│  藍立恕    │Ｚ000000000  │偽造之「藍立恕」署押及指印│
│    │            │                      │各一枚                    │
├──┼──────┼───────────┼─────────────┤
│327.│  陳秀芬    │Ｚ000000000  │偽造之「陳秀芬」署押及指印│
│    │            │                      │各一枚                    │
├──┼──────┼───────────┼─────────────┤
│328.│  李治芬    │Ｚ000000000  │偽造之「李治芬」署押及指印│
│    │            │                      │各一枚                    │
├──┼──────┼───────────┼─────────────┤
│329.│  周喜華    │Ｚ000000000  │偽造之「周喜華」署押及指印│
│    │            │                      │各一枚                    │
├──┼──────┼───────────┼─────────────┤
│330.│  柯尚琪    │Ｚ000000000  │偽造之「柯尚琪」署押及指印│
│    │            │                      │各一枚                    │
├──┼──────┼───────────┼─────────────┤
│331.│  楊琇月    │Ｚ000000000  │偽造之「楊琇月」署押及指印│
│    │            │                      │各一枚                    │
├──┼──────┼───────────┼─────────────┤
│332.│  張九堂    │Ｚ000000000  │偽造之「張九堂」署押及指印│
│    │            │                      │各一枚                    │
├──┼──────┼───────────┼─────────────┤
│333.│  朱風玄    │Ｚ000000000  │偽造之「朱風玄」署押及指印│
│    │            │                      │各一枚                    │
├──┼──────┼───────────┼─────────────┤
│334.│  胡希州    │Ｚ000000000  │偽造之「胡希州」署押及指印│
│    │            │                      │各一枚                    │
├──┼──────┼───────────┼─────────────┤
│335.│  周素如    │Ｚ000000000  │偽造之「周素如」署押及指印│
│    │            │                      │各一枚                    │
├──┼──────┼───────────┼─────────────┤
│336.│  周霞英    │Ｚ000000000  │偽造之「周霞英」署押及指印│
│    │            │                      │各一枚                    │
├──┼──────┼───────────┼─────────────┤
│337.│  高屏杉    │Ｚ000000000  │偽造之「高屏杉」署押及指印│
│    │            │                      │各一枚                    │
├──┼──────┼───────────┼─────────────┤
│338.│  張雅燕    │Ｚ000000000  │偽造之「張雅燕」署押及指印│
│    │            │                      │各一枚                    │
├──┼──────┼───────────┼─────────────┤
│339.│  于智菲    │Ｚ000000000  │偽造之「于智菲」署押及指印│
│    │            │                      │各一枚                    │
├──┼──────┼───────────┼─────────────┤
│340.│  張秀玫    │Ｚ000000000  │偽造之「張秀玫」署押及指印│
│    │            │                      │各一枚                    │
├──┼──────┼───────────┼─────────────┤
│341.│  許育雯    │Ｚ000000000  │偽造之「許育雯」署押及指印│
│    │            │                      │各一枚                    │
├──┼──────┼───────────┼─────────────┤
│342.│  姜曉瓊    │Ｚ000000000  │偽造之「姜曉瓊」署押及指印│
│    │            │                      │各一枚                    │
├──┼──────┼───────────┼─────────────┤
│343.│  劉淑馨    │Ｚ000000000  │偽造之「劉淑馨」署押及指印│
│    │            │                      │各一枚                    │
├──┼──────┼───────────┼─────────────┤
│344.│  丁芳華    │Ｚ000000000  │偽造之「丁芳華」署押及指印│
│    │            │                      │各一枚                    │
├──┼──────┼───────────┼─────────────┤
│345.│  黃奕君    │Ｚ000000000  │偽造之「黃奕君」署押及指印│
│    │            │                      │各一枚                    │
├──┼──────┼───────────┼─────────────┤
│346.│  高力幼    │Ｚ000000000  │偽造之「高力幼」署押及指印│
│    │            │                      │各一枚                    │
├──┼──────┼───────────┼─────────────┤
│347.│  林庭三    │Ｚ000000000  │偽造之「林庭三」署押及指印│
│    │            │                      │各一枚                    │
├──┼──────┼───────────┼─────────────┤
│348.│  陳吉里    │Ｚ000000000  │偽造之「陳吉里」署押及指印│
│    │            │                      │各一枚                    │
├──┼──────┼───────────┼─────────────┤
│349.│  廖井群    │Ｚ000000000  │偽造之「廖井群」署押及指印│
│    │            │                      │各一枚                    │
├──┼──────┼───────────┼─────────────┤
│350.│  金柏州    │Ｚ000000000  │偽造之「金柏州」署押及指印│
│    │            │                      │各一枚   │
├──┼──────┼───────────┼─────────────┤
│351.│  張代和    │Ｚ000000000  │偽造之「張代和」署押及指印│
│    │            │                      │各一枚                    │
├──┼──────┼───────────┼─────────────┤
│352.│  常淑娥    │Ｚ000000000  │偽造之「常淑娥」署押及指印│
│    │            │                      │各一枚                    │
├──┼──────┼───────────┼─────────────┤
│353.│  姚英弟    │Ｚ000000000  │偽造之「姚英弟」署押及指印│
│    │            │                      │各一枚                    │
├──┼──────┼───────────┼─────────────┤
│354.│  邱文松    │Ｚ000000000  │偽造之「邱文松」署押及指印│
│    │            │                      │各一枚                    │
├──┼──────┼───────────┼─────────────┤
│355.│  張全易    │Ｚ000000000  │偽造之「張全易」署押及指印│
│    │            │                      │各一枚                    │
├──┼──────┼───────────┼─────────────┤
│356.│  葉淑英    │Ｚ000000000  │偽造之「葉淑英」署押及指印│
│    │            │                      │各一枚                    │
├──┼──────┼───────────┼─────────────┤
│357.│  王一光    │Ｚ000000000  │偽造之「王一光」署押及指印│
│    │            │                      │各一枚                    │
├──┼──────┼───────────┼─────────────┤
│358.│  范書伶    │Ｚ000000000  │偽造之「范書伶」署押及指印│
│    │            │                      │各一枚                    │
├──┼──────┼───────────┼─────────────┤
│359.│  林杏媚    │Ｚ000000000  │偽造之「林杏媚」署押及指印│
│    │            │                      │各一枚       │
├──┼──────┼───────────┼─────────────┤
│360.│  張范瑞    │Ｚ000000000  │偽造之「張范瑞」署押及指印│
│    │            │                      │各一枚                    │
├──┼──────┼───────────┼─────────────┤
│361.│  李嘉琪    │Ｚ000000000  │偽造之「李嘉琪」署押及指印│
│    │            │                      │各一枚                    │
├──┼──────┼───────────┼─────────────┤
│362.│  曾招文    │Ｚ000000000  │偽造之「曾招文」署押及指印│
│    │            │                      │各一枚                    │
├──┼──────┼───────────┼─────────────┤
│363.│  洪奇民    │Ｚ000000000  │偽造之「洪奇民」署押及指印│
│    │            │                      │各一枚                    │
├──┼──────┼───────────┼─────────────┤
│364.│  余味芳    │Ｚ000000000  │偽造之「余味芳」署押及指印│
│    │            │                      │各一枚                    │
└──┴──────┴───────────┴─────────────┘
                                                                    Ｆ
